臺灣高等法院刑事判決
108年度上訴字第2486號
上  訴  人  
即  被  告  黃章翔




選任辯護人  殷節律師                                    
            鄒志鴻律師
上  訴  人  
即  被  告  張懿昌


選任辯護人  袁健峰律師
上  訴  人  
即  被  告  陳智勝



選任辯護人  楊仁欽律師
上  訴  人  
即  被  告  陳在毅


選任辯護人  江宜蔚律師
上  訴  人  
即  被  告  張家銘



指定辯護人  魏大千律師
上列上訴人即被告因違反毒品危害防制條例案件，不服臺灣桃園
地方法院104年度訴字第906號，中華民國107年12月27日第一審
判決（起訴案號：臺灣桃園地方檢察署104年度偵字第16467號、
第22084號、第23630號），提起上訴，本院判決如下：
    主  文
原判決關於己○○、乙○○部分及戊○○、丙○○、甲○○有罪部分均撤銷
。
己○○犯如附表一編號三、五至八、十至十九「罪名」欄所示之罪
，各處如附表一編號三、五至八、十至十九「宣告刑及沒收」欄
所示之刑及沒收。應執行有期徒刑拾壹年。
乙○○幫助販賣第三級毒品，累犯，處有期徒刑肆年捌月。
戊○○犯如附表一編號三、五至七「罪名」欄所示之罪，各處如附
表一編號三、五至七「宣告刑及沒收」欄所示之刑及沒收。應執
行有期徒刑肆年肆月。
丙○○犯如附表一編號十三、十五、十八「罪名」欄所示之罪，各
處如附表一編號十三、十五、十八「宣告刑及沒收」欄所示之刑
及沒收。應執行有期徒刑肆年。
甲○○犯如附表一編號十七至十九「罪名」欄所示之罪，各處如附
表一編號十七至十九「宣告刑及沒收」欄所示之刑及沒收。應執
行有期徒刑肆年。
    事  實
一、己○○、戊○○、丙○○、甲○○均明知愷他命屬毒品危害防制條例
    所列管之第三級毒品，不得非法販賣，己○○亦明知3,4-亞甲
    基雙氧甲基安非他命屬同條例所列管之第二級毒品，不得非
    法販賣，己○○、戊○○、丙○○、甲○○竟均意圖營利，己○○或與
    戊○○、丙○○、甲○○、丁○○（由本院另為判決）、盧德桓（所
    犯如附表一編號一、二、八、九部分，業經原審判處罪刑確
    定）、彭微成（所犯如附表一編號十一、十二部分，業經原
    審判處罪刑確定，其餘被訴部分即如附表一編號十三至十九
    部分，則經原審判決無罪確定）、陳冠佑（所犯如附表一編
    號三、四部分，業經原審判處罪刑確定）、陳清成（已於民
    國105年7月25日死亡，並經原審判決公訴不受理確定）、王
    伯偉（由原審通緝中）等人共同基於販賣第三級毒品之犯意
    聯絡（各該次與己○○有犯意聯絡之「總機」接聽人員及「司
    機」，詳如附表一編號三、五至八、十至十三、十五至十九
    所示）、或與丁○○、陳清成、王伯偉共同基於販賣第二級毒
    品之犯意聯絡（即如附表一編號十四所示），以桃園市○○區
    ○○○街000巷00號房屋，作為販毒機房，而分別為如附表一編
    號三、五至八、十至十九所示販賣愷他命、含有愷他命成分
    之毒咖啡包或含有3,4-亞甲基雙氧甲基安非他命成分之藥錠
    （俗稱搖頭丸）既、未遂犯行，其等分工模式為：當班之「
    總機」人員在上開機房內以如附表一編號三、五至八、十至
    十九「總機門號」欄所示行動電話廣發暗示販賣毒品之簡訊
    予不特定人，並以各該行動電話接聽買家洽購毒品之來電，
    再由「總機」人員以內部工作手機聯絡當班之「司機」，由
    「司機」駕駛如附表一編號三、五至八、十至十九所示車輛
    ，前往「總機」人員與買家約定之交易地點交付毒品並收取
    價金（其中編號八部分，因買家楊瑋珍表示欲賒欠價金，故
    「司機」盧德桓未實際交付愷他命而未完成毒品交易），己○○則統籌管理機房，有時並負責在上開機房外補充毒品予「
    司機」、向「司機」結算並收取販毒所得價金等事宜（各該
    次販毒之「總機」接聽人員、總機門號、通聯時間、到場交
    易之「司機」及其使用之車輛、購毒之買家及其門號、交易
    之時間、地點、毒品總類、數量及價格，詳如附表一編號三
    、五至八、十至十九所示，其中編號八所示毒品並未交付、
    價金亦未收取而屬販賣未遂）。
二、緣乙○○與丁○○素有交情，乙○○並應丁○○所請，出面向不知情
    之房東承租上址房屋，而自102年10月間起與丁○○共同使用
    該屋並平均分攤每月新臺幣（下同）25,000元之租金，後自
    104年3月間起，其本身雖無參與販毒之意，然其明知上述丁○○等人在該屋內從事販賣第三級毒品之工作，竟猶基於幫助
    販賣第三級毒品之故意，提供該屋作為如附表一編號一至十
    三、十五至十九所示販毒既、未遂行為之機房使用。
三、嗣經警依法對0000000000、0000000000、0000000000、0000
    000000、0000000000、0000000000等行動電話門號實施通訊
    監察後，於104年7月29日20時許，在桃園市○○區○○路000號
    前查獲另案通緝中之丁○○，當場在丁○○所駕駛之車號0000-0
    0號自用小客車內扣得如附表二編號51至64所示之物，再於
    同日21時許，持臺灣桃園地方檢察署（下稱桃園地檢署）檢
    察官簽發之拘票及臺灣桃園地方法院（下稱桃園地院）核發
    之搜索票，至上址販毒機房執行拘提、搜索，在該屋之車庫
    攔獲欲駕車逃離現場之乙○○，再入屋內3、4樓分別查獲甲○○
    、己○○、陳清成、王伯偉，並扣得如附表二編號3至50-1所
    示之物，復於同日21時50分許，持桃園地檢署檢察官簽發之
    拘票，至戊○○位於桃園市○○區○○路00○0號13樓居所執行拘提
    而查獲戊○○，並徵得戊○○同意執行搜索，扣得如附表二編號
    65至69所示之物，始循線查悉上情。
四、案經桃園市政府警察局刑事警察大隊報告桃園地檢署檢察官
    偵查起訴。
    理  由
壹、證據能力部分：
一、關於認定被告己○○犯罪之證據部分：
  ㈠同案被告陳清成於104年9月4日、共同被告戊○○於同年月9日
    、共同被告丙○○於同年10月19日偵查中向檢察官所為之陳述
    （見偵16467卷四第129至135、173至180頁、偵22084卷第98
    至102頁）：
  ⒈同案被告陳清成於104年9月4日、共同被告戊○○於同年月9日
    、共同被告丙○○於同年10月19日偵查中以證人身分向檢察官
    所為之陳述，業據其等具結擔保可信性，此有證人結文在卷
    可稽，復查無證據足認檢察官有違法取供或同案被告陳清成
    、共同被告戊○○、丙○○有非出於自由意志而為陳述之情事，
    既無顯不可信之情況，揆諸刑事訴訟法第159條之1第 2項規
    定，自有證據能力。共同被告戊○○、丙○○於原審審理時復到
    場證述，並經被告己○○之辯護人交互詰問，賦予被告己○○行
    使反對詰問權之機會，已踐行保障被告己○○對於證人之正當
    詰問權，應認已經合法調查而得為證據。被告己○○及其辯護
    人否認共同被告戊○○、丙○○於上開期日檢察官偵查中所為證
    述之證據能力，自不足採。
  ⒉至同案被告陳清成雖未經交互詰問，並使被告己○○有對質詰
    問之機會。惟按詰問權係指訴訟上當事人有在審判庭輪流詰
    問證人，以求發現真實，辨明供述證據真偽之權利，其於現
    行刑事訴訟制度之設計，係以刑事訴訟法第166條以下所規
    定之交互詰問為實踐，屬於人證調查證據程序之一環；與證
    據能力係指符合法律所規定之證據適格，而得成為證明犯罪
    事實存在與否之證據適格，性質上並非相同。此項詰問權之
    欠缺，非不得於審判中由被告行使以補正，而完足為經合法
    調查之證據（最高法院97年度台上字第356號判決意旨參照
    ）。然是否行使詰問權，屬當事人之自由，倘被告於審判中
    捨棄詰問權，或證人客觀上有不能受詰問之情形，自無不當
    剝奪被告詰問權行使之可言（最高法院96年度台上字第4365
    號、98年度台上字第2221號判決意旨參照）。同案被告陳清
    成已於105年7月25日原審審理期間死亡而無從傳喚到場，客
    觀上已有不能受詰問之情形，揆諸前揭說明，自無不當剝奪
    被告己○○詰問權行使之可言。茲同案被告陳清成於104年9月
    4日偵查中向檢察官所為之證述，既經本院依法提示，自應
    認業經合法調查，而得為證據。被告己○○及其辯護人否認同
    案被告陳清成於該日檢察官偵查中所為陳述之證據能力，亦
    不足採。
  ㈡再按刑事訴訟法第159條第1項規定：「被告以外之人於審判
    外之言詞或書面陳述，除法律有規定者外，不得作為證據。
    」，係排除被告以外之人於「審判外」陳述之證據能力之規
    定，同案被告陳清成、盧德桓、共同被告戊○○、丙○○於原審
    「審判中」以被告身分向法官所為之陳述，對於被告己○○而
    言，固屬「被告以外之人之陳述」，然既非「審判外」之陳
    述，自不在上開規定排除之列。被告己○○及其辯護人徒以同
    案被告陳清成、盧德桓、共同被告戊○○、丙○○於原審之陳述
    未經具結為由，否認其證據能力，亦屬無稽。
  ㈢除前述各項證據外，本案據以認定被告己○○犯罪之其他供述
    證據（詳如後述），其中屬於傳聞證據之部分，檢察官、被
    告己○○及其辯護人在本院審理時均未爭執其證據能力，復經
    本院審酌認該等證據之作成無違法、不當或顯不可信之情況
    ，非供述證據亦查無公務員違背法定程序而取得之情事，揆
    諸刑事訴訟法第158條之4反面解釋、第159條至第159條之5
    之規定，均有證據能力。
  ㈣至被告己○○及其辯護人雖另否認同案被告陳清成、共同被告
    戊○○、丙○○於警詢所為陳述、同案被告盧德桓於警詢及偵查
    中所為陳述之證據能力，然該等證據既均未經本院援用作為
    認定被告己○○犯罪事實之證據，則其是否具有證據能力，尚
    無逐一論述之必要。
二、關於認定被告乙○○、戊○○、丙○○、甲○○犯罪之證據部分：
  ㈠本案據以認定被告乙○○、戊○○、丙○○、甲○○犯罪之供述證據
    （詳如後述），其中屬於傳聞證據之部分，檢察官、被告乙○○、戊○○、丙○○、甲○○及其等之辯護人在本院審理時均未爭
    執其證據能力，復經本院審酌認該等證據之作成無違法、不
    當或顯不可信之情況，非供述證據亦查
    無公務員違背法定程序而取得之情事，依刑事訴訟法第 158
    條之4反面解釋、第159條至第159條之5之規定，均有證據能
    力。
  ㈡至被告乙○○及其辯護人雖否認同案被告陳清成於警詢及偵查
    中所為陳述之證據能力，然該等證據既均未經本院援用作為
    認定被告乙○○犯罪事實之證據，則其是否具有證據能力，自
    無逐一論述之必要。
貳、實體部分：
一、認定事實所憑之證據及理由：
  ㈠被告戊○○部分：
    被告戊○○在本案販毒犯罪中所分擔之角色，雖以「司機」（
    負責駕車前往「總機」人員與購毒買家約定之交易地點交付
    毒品並收取價金等工作）為主，然其因適於附表一編號三「
    通聯時間」欄所載第一、二通通話時在上址販毒機房內，而
    斯時當班之「總機」人員（負責利用行動電話廣發暗示販毒
    之簡訊予不特定人，並接聽買家洽購毒品之來電，再以內部
    工作手機聯絡當班之「司機」等工作）恰不在場，故由其代
    為「總機」人員，接聽購毒買家陳志坤上開第一、二通洽購
    愷他命之來電；復另依附表一編號五至七所示「總機」人員
    之電話指示，駕駛車號0000-00號自用小客車（香檳色、TOY
    OTA廠牌），前往各該「總機」人員與購毒買家約定之交易
    地點，而於附表一編號五至七所載交易時、地，交付各該編
    號所示愷他命予邱鉦傑、徐忠宇之成年友人「小菁」及張婉
    庭、曾羽辰，並向該等購毒買家收取如各該編號所示價金，
    再從中抽取以每包（不論大、中、小包）愷他命200元計算
    之報酬；而以上述方式，參與前揭事實欄一所載關於附表一
    編號三、五至七之販毒行為以營利之事實，業據被告戊○○於
    偵查、原審及本院審理時坦承不諱，核與同案被告陳冠佑、
    陳清成、共同被告丁○○供述、暨證人陳志坤、邱鉦傑、張婉
    庭、徐忠宇、曾羽辰證述情節大致相符，並有如附表一編號
    三、五至七「證據資料」欄所載各項文書附卷可稽（各該證
    據所在卷頁，詳如附表一編號三、五至七「證據資料」欄所
    載），暨如附表二編號3至5、7至23、26、28、29、31至34
    、36至47、49、50、52、54、56至63所示之物扣案可證，其
    中附表二編號21、31、47、49、52、54所示之毒品或咖啡包
    經鑑定結果，確均含有第三級毒品愷他命成分，此亦有相關
    鑑定報告在卷可憑（鑑定結果及相關鑑定報告所在卷頁，詳
    如附表三編號B1、C1、A3至A32、C2至C47、D1至D26、D27、
    D28所載），足認被告戊○○有如附表一編號三、五至七所示
    販賣愷他命之犯意聯絡及行為分擔。
  ㈡被告丙○○部分：
  ⒈被告丙○○在本案販毒犯罪中，擔任「司機」，依附表一編號
    十三、十五、十八所示「總機」人員之電話指示，駕駛共同
    被告戊○○（被訴此部分共同販賣第三級毒品罪嫌〈即起訴書
    附表一編號9、11、14部分〉，均經原審判決無罪確定）所有
    之車號000-0000號自用小客車（白色、TOYOTA廠牌），前往
    各該「總機」人員與購毒買家約定之交易地點，而於附表一
    編號十三、十五、十八所載交易時、地，交付各該編號所示
    愷他命予江智明及張俊維、曾雍軒及楊瑋珍、林浩瑜，並向
    該等購毒買家收取如各該編號所示價金，再從中抽取以每包
    （不論大、中、小包）愷他命200元計算之報酬，而以上述
    方式，參與前揭事實欄一所載關於附表一編號十三、十五、
    十八之販毒行為以牟利之事實，業據被告丙○○於偵查、原審
    及本院審理時坦承不諱，核與同案被告陳清成、王伯偉、共
    同被告甲○○、丁○○、戊○○供述、暨證人江智明、張俊維、曾
    雍軒、楊瑋珍、林浩瑜證述情節大致相符，並有如附表一編
    號十三、十五、十八「證據資料」欄所載各項文書附卷可稽
    （各該證據所在卷頁，詳如附表一編號十三、十五、十八「
    證據資料」欄所載），暨如附表二編號3至5、7至23、26、2
    8、29、31至34、36至47、49、50、52、54、56至63所示之
    物扣案可證，其中附表二編號21、31、47、49、52、54所示
    之毒品或咖啡包經鑑定結果，確均含有第三級毒品愷他命成
    分，已如前述，足認被告丙○○有如附表一編號十三、十五、
    十八所示販賣愷他命之犯意聯絡及行為分擔。
  ⒉至公訴意旨就附表一編號十八部分，原雖載稱該次交易時間
    為「104年7月29日18時55分許」、價金「不詳」云云（即起
    訴書附表一編號14所示），惟該次交易時間應為「104年7 
    月29日18時40分許」、價金則為「2,000元」，此據被告丙○○於警詢及原審審理時供述明確（見偵22084卷第61頁正、反
    面、訴906卷二第69頁反面至第70頁），並有該次交易相關
    通訊監察譯文及警方跟拍照片在卷可參（見偵22084卷第71
    至75頁），前揭公訴意旨，或屬誤會，或有漏載，業經檢察
    官於原審審理時更正、補充在卷（見訴906卷二第69頁反面
    至第70頁），附此敘明。
  ㈢被告甲○○部分：
    被告甲○○在本案販毒犯罪中，擔任「總機」人員，於如附表
    一編號十七至十九「通聯時間」欄所載時間，在上址機房之
    4樓房間內當班，負責接聽周建安、鍾岳龍、林浩瑜、呂曉
    雯洽購毒品之來電，再以內部工作手機聯絡各該編號所示當
    班之「司機」，告知約定之交易地點，由各該「司機」前往
    交易，而「總機」人員係使用三星廠牌手機與外部購毒買家
    聯繫，另並使用諾基亞廠牌手機與「司機」聯絡，內、外部
    聯繫之手機門號不會混用，被告甲○○即以上述方式，參與前
    揭事實欄一所載關於附表一編號十七至十九之販毒行為，其
    擔任「總機」人員，原可獲取每日1,000元之報酬，然因其
    於104年7月29日在上址機房之4樓房間內當班期間，先後為
    上述犯行，旋於同日遭警當場查獲，致未能領得原定之當日
    報酬等事實，業據被告甲○○於偵查、原審審理時供述明確，
    核與同案被告陳清成、共同被告丁○○、戊○○、丙○○供述、暨
    證人周建安、鍾岳龍、林浩瑜、呂曉雯證述情節大致相符，
    並有如附表一編號十七至十九「證據資料」欄所載各項文書
    附卷可稽（各該證據所在卷頁，詳如附表一編號十七至十九
    「證據資料」欄所載），暨如附表二編號3至5、7至23、26
    、28、29、31至34、36至47、49、50、52、54、56至63所示
    之物扣案可證，其中附表二編號21、31、47、49、52、54所
    示之毒品或咖啡包經鑑定結果，確均含有第三級毒品愷他命
    成分，業如前述，足認被告甲○○有如附表一編號十七至十九
    所示販賣愷他命或含有愷他命成分之毒咖啡包之犯意聯絡及
    行為分擔。
  ㈣被告己○○部分：
    訊據被告己○○固坦承其經常出入桃園市○○區○○○街000巷00號
    房屋，認識陳清成、戊○○、王伯偉、丁○○、甲○○、乙○○等人
    ，亦有在上址屋內見過彼等之事實，惟矢口否認有何販毒犯
    行，辯稱：平日至該處聊天、抽K菸而已；為警查獲當日（
    即104年7月29日）則係為借款之事而至該處找乙○○云云。經
    查：
  ⒈戊○○、丙○○、甲○○、丁○○、盧德桓、彭微成、陳冠佑、陳清
    成、王伯偉等人共同基於販賣第三級毒品之犯意聯絡（各該
    次有犯意聯絡之「總機」接聽人員及「司機」，詳如附表一
    編號三、五至八、十至十三、十五至十九所示），以桃園市
    ○○區○○○街000巷00號房屋，作為販毒機房，而分別為如附表
    一編號三、五至八、十至十九所示販賣愷他命、含有愷他命
    成分之毒咖啡包或含有3,4-亞甲基雙氧甲基安非他命成分之
    藥錠（俗稱搖頭丸）既、未遂犯行，其等分工模式為：當班
    之「總機」人員在上開機房內以如附表一編號三、五至八、
    十至十九「總機門號」欄所示行動電話廣發暗示販賣毒品之
    簡訊予不特定人，並以各該行動電話接聽買家洽購毒品之來
    電，再由「總機」人員以內部工作手機聯絡當班之「司機」
    ，由「司機」駕駛如附表一編號三、五至八、十至十九所示
    車輛，前往「總機」人員與買家約定之交易地點交付毒品並
    收取價金（各該次販毒之「總機」接聽人員、總機門號、通
    聯時間、到場交易之「司機」及其使用之車輛、購毒之買家
    及其門號、交易之時間、地點、毒品總類、數量及價格，詳
    如附表一編號三、五至八、十至十九所示；其中編號八部分
    ，因買家楊瑋珍表示欲賒欠價金，故「司機」盧德桓未實際
    交付愷他命、亦未收取價金，而未完成毒品買賣交易）等事
    實，除為被告己○○所不否認外，並經共同被告戊○○、丙○○、
    甲○○、丁○○於原審及本院審理時、暨同案被告盧德桓、彭微
    成、陳冠佑、陳清成於原審審理時坦承不諱，且有如附表一
    編號三、五至八、十至十九「證據資料」欄所載證人證述及
    各該書證、物證可佐（各該證據所在卷頁，詳如附表一編號
    三、五至八、十至十九「證據資料」欄所載），暨於上址機
    房及丁○○所駕駛之上開車輛內為警查獲之附表二編號3至5、
    7至23、26、28、29、31至34、36至47、49、50、52、54、5
    6至63所示之物扣案可證（該等物品遭查扣之確實地點，詳
    如各該編號「應處理情形/備註」欄所載），其中附表二編
    號21、31、47、49、52、54所示之毒品或咖啡包經鑑定結果
    ，確均含有第三級毒品愷他命成分，已如前述，另附表二編
    號48、53所示藥錠經鑑定結果，確均含有第二級毒品3,4-亞
    甲基雙氧甲基安非他命成分，此亦有相關鑑定報告在卷可憑
    （鑑定結果及相關鑑定報告所在卷頁，詳如附表三編號B2至
    B4、D29、D30所載），是戊○○、丙○○、甲○○、丁○○、盧德桓
    、彭微成、陳冠佑、陳清成、王伯偉等人如附表一編號三、
    五至八、十至十九所示販賣愷他命、含有愷他命成分之毒咖
    啡包或含有3,4-亞甲基雙氧甲基安非他命成分之藥錠（俗稱
    搖頭丸）等犯行，均堪認定。
  ⒉至公訴意旨雖認如附表一編號八（即起訴書附表一編號5）所
    示該次販賣行為業已交付毒品並收取價金而屬既遂云云。
    惟擔任「司機」之同案被告盧德桓堅稱該次交易因買家楊瑋
    珍表示欲賒帳而未實際交付愷他命等語，證人楊瑋珍於原審
    審理時亦肯認曾有坐上「司機」車輛後臨時決定不買、或因
    其欲賒帳而未完成愷他命毒品交易之情形（見訴758卷一第1
    14頁反面至第115頁）。參以證人楊瑋珍第一次警詢筆錄製
    作時間為104年8月19日，第二次警詢及偵訊時間則均為同年
     月24日，有其警詢及偵訊筆錄在卷可憑（見少連偵120卷一
    第87、90頁），足見其接受警詢及偵訊時，距附表一編號八
    所示交易時點（104年5月13日）已達3個月之久。由其與其
    夫曾雍軒證述內容（見偵16467卷四第23頁、第28頁反面至
    第30頁反面），足見其等與本案販毒集團交易之次數並非單
    一，其等亦均未能自指認犯罪嫌疑人紀錄表中辨識到場進行
    交易之司機究為何人（見少連偵120卷一第94至150頁、偵16
    467卷四第31頁至第32頁反面），則證人楊瑋珍是否確有取
    得愷他命、抑或因其欲賒帳而未完成交易、其就此次毒品交
    易事實之記憶有無與他次混淆之情，均非全然無疑。而由共
    同被告丁○○、戊○○之證詞，亦僅能認定同案被告盧德桓為本
    案販毒集團之司機，無從證明如附表一編號八所示交易確已
    完成毒品之交付及價金之收取。是依卷內現存事證，尚難遽
    認同案被告盧德桓已將愷他命交付楊瑋珍而完成該次毒品交
    易，自應僅以販賣未遂論。
  ⒊被告己○○為統籌管理上址機房之人，有時並負責在該機房外
    補充毒品予「司機」、向「司機」結算並收取販毒所得價金
    等事宜，有下述事證可佐：
  ⑴證人即同案被告陳清成（擔任「總機」人員）於104年9月4日
    檢察官偵查中具結證稱：所屬集團成員包括被告己○○係負責
    收錢；我曾向「司機」收錢，「司機」會扣掉自己當日薪資
    ，將餘款交給我，我再扣掉我該拿之薪資後，將餘款交給被
    告己○○；因我住在機房內，所以都知道其他成員的長相等語
    （見偵16467卷四第129至130頁）。
  ⑵證人即共同被告戊○○（曾擔任「總機」人員、「司機」）於1
    04年9月9日檢察官偵查中具結證稱：管理機房之人係被告己○○，他是我所知集團內層級最高之人；提供毒品之人也是他
    ，他會在機房外將毒品交給我；我將當班收入全數交給他，
    他再算我當班應得之抽成並當場交付給我；他的分工就是補
    充毒品和收取販毒所得，係最高管理階層等語（見偵16467
    卷四第173、174頁），於原審準備程序時供稱：被告己○○在
    販毒集團裡指揮總機接聽電話，也提供毒品販賣，販賣所得
    交給他，報酬也是向他領；換班時，被告己○○會跟我們約在
    外面，他到場時會先收錢，亦即依據當班時賣出之毒品數量
    算錢給我們，再補毒品給我們，我們再去賣；移審時，被告
    己○○對關在一起的人說不要咬他，丙○○當時也在場等語（見
    訴906卷二第84頁反面至第85頁反面），於原審審理時復明
    確證述：被告己○○有加入本案販毒集團，負責收錢、發毒品
    ；毒品確為被告己○○所提供；我擔任「司機」時，交付客人
    的毒品是被告己○○交給我的，我們都開車約在外面，碰面後
    被告己○○將毒品交給我，每次交給我的毒品數量固定，販毒
    所得也是交給被告己○○，就是我下班時約在外面，有時是我
    打給被告己○○、有時是被告己○○打給我，我們在外碰面時，
    被告己○○上車，我們一起清點毒品數量及犯罪所得，算完之
    後，被告己○○會將我的所得當場交給我，並將剩下的販毒所
    得帶走；擔任司機時如果遇到毒品不夠，就聯絡「總機」，
    有時「總機」之人會出來補充毒品，有時被告己○○也會出來
    補充毒品；我在準備程序時所說「移審時被告己○○有對關在
    一起的人說不要咬他」乙節是實在的，我當時有和被告己○○
    關在一起等語（見訴906卷一第59頁及反面、84至85頁；訴9
    06 卷四第68至73頁）。
  ⑶證人即共同被告丙○○（擔任「司機」）於104年10月19日檢察
    官偵查中具結證稱：被告己○○算是管理人員，負責管理接電
    話的「總機」及「車手」（即「司機」）；我們要送的毒品
    是由被告己○○交給我們的，販毒所得金錢要交給被告己○○，
    賣掉的毒品也是被告己○○補貨等語（見偵22084卷第99頁）
    ，於原審審理時復明確證述：擔任「司機」之工作內容就是
    到福州二街之據點附近，等被告己○○或陳清成把毒品送過來
    給我後，我就把車子開走，等電話；如果賣完的話，打給「
    總機」，被告己○○就會來補貨，陳清成、王伯偉也有來補過
    貨，但我印象中王伯偉只有補過1次；賣得的錢是在別人交
    接我的班時，被告己○○也會出現，向我收錢等語（見訴906
    卷四第137頁反面至第140頁、第141頁正、反面），於原審
    準備程序時並供稱：因移審當日我們一起在法警候審室等，
    被告己○○有叫我不要咬他，所以我才會在移審時說我不認識
    被告己○○等語（見訴906卷二第70頁反面）。
  ⑷證人即同案被告盧德桓於原審準備程序時供稱：在警詢及偵
    查中談到同案被告、販毒集團其他成員之部分，都是照實講
    ，沒有故意要害別人；104年2月間加入本案販毒集團，同年
    5月中離開集團，係因集團管事收錢的人有換人，本來我們
    司機下班時都會有人即綽號「毛毛」之男子（即林昭強）向
    我們收錢，但後來收錢的人換成綽號「安安」之男子（即被
    告己○○），且總機都沒再派班給我，後面就直接通知我不用
    去了，所以我就離開販毒集團；我們都是當日結算薪水，「
    毛毛」或「安安」或「總機」會打電話跟我約地點，我就到
    指定地點將當日販毒所得交給來收錢的人，那人會當場把薪
    水算給我，來跟我收錢的人有不一樣，我比較認得「毛毛」
    ，「毛毛」是我剛開始加入集團時比較常來跟我收錢的人，
    「安安」則是比較後期我快要離開集團之前來跟我收錢的人
    ；我在警詢時有指認「毛毛」，現在沒印象當時有無指認「
    安安」，但如果在警局及偵查中有指認的話，我都是照實講
    ，沒有故意要陷害別人；至於我在偵查中所說「集團成員即
    被告己○○、林昭強都有交代出事司機要自己扛下來」乙節，
    我現在沒有印象，但在偵查中沒有隨便亂講等語（見訴758
    卷第60頁反面至第61頁反面），於原審審理時亦證稱：104
    年2月間加入本案販毒集團，同年5月中離開集團，因林昭強
    不做了，且我被通知不用去了，所以我才離開，林昭強則是
    在我離開之前就離開了；我擔任司機每賣1包愷他命抽200元
    ，薪水每天下班時發；我在準備程序時所稱「原本跟我收錢
    的人綽號『毛毛』之男子，我在警詢有指認他，後來換成綽號
    『安安』之男子，我有沒有指認他，我現在沒有印象，但如果
    我在警局及偵查中有指認的話，我都是照實講，沒有故意要
    陷害別人」等語，是實話；原本和我交接金額之人係綽號「
    毛毛」之林昭強，我除了從中賺取200元之外，剩餘販毒所
    得要上繳給林昭強，毒品也是林昭強拿給我們，亦即交接時
    我拿錢給來交接之林昭強，林昭強再把毒品拿給我；後來林
    昭強不做了，改成被告己○○在管理；被告己○○是管理階層，
    有時會補給毒品給司機，並與司機結算薪水；被告己○○有跟
    我交接一陣子碰面，後來把我趕走，叫我不要來做了；林昭
    強和被告己○○沒有同時一起出現跟我交接算錢算毒品之情形
    ，林昭強和被告己○○是前後的關係，前面是林昭強，後面才
    是被告己○○；林昭強和被告己○○都曾在交接時跟我說「出事
    司機要自己扛下來」等語（見訴906卷五第92頁反面至第95
    頁、訴758卷二第5頁反面、第7至9頁）。
  ⑸綜觀前揭證人陳述之內容，其等關於被告己○○於本案販毒集
    團中，位居管理階層，有時並負責補充毒品予「司機」、向
    「司機」結算並收取販毒所得價金等基本事實，所述互核大
    致相符，苟非確有其事，以本案被告遭羈押期間均禁止接見
    之情形觀之，陳清成、盧德桓、戊○○、丙○○何能於偵查中經
    隔離訊問時，仍一致具體詳確指證被告己○○在集團內之角色
    及分工？況被告己○○於104年7月29日即為警查獲，陳清成、
    盧德桓、戊○○、丙○○縱於嗣後供出被告己○○同為集團之一員
    ，仍無從適用毒品危害防制條例第17條第1項減免其刑之寬
    典，其等與被告己○○間又無仇怨，此亦為被告己○○所不否認
    ，衡情其等何必在已被查獲犯販毒重罪之情形下，再甘冒偽
    證重罪加身之風險，故意誣陷被告己○○，而為此損人又不利
    己之舉？益徵其等前揭證言，應屬非虛。是由證人戊○○、丙○○均明確證述被告己○○曾藉移審之際共處一室之機會，要求
    同案被告勿供出其為共犯，證人盧德桓亦稱被告己○○早於案
    發前即曾告以出事需自扛責任等情，足見被告己○○確參與本
    案販毒，且涉入程度遠勝其他共同被告。
  ⑹被告己○○自承：常前往上開販毒機房所在之桃園市○○區○○○街
    000巷00號找乙○○，去的時候盤子上都有K粉，都有免費K菸
    可抽，去該處都是抽他們的K菸等語（見偵16467卷三第36頁
    、訴906卷一第90頁反面至第91頁），證人即共同被告丁○○
    亦證稱：綽號「阿翔」或「安安」之被告己○○會至上址找乙○○並抽愷他命菸，頻率為每2至3天1次等語（見訴906卷四第
    143頁反面第150頁反面至第151頁），參以上址機房經警於1
    04年7月29日21時許持桃園地院核發之搜索票執行搜索時，
    被告己○○與王伯偉、甲○○均同在屋內4樓房間內共處一室，
    陳清成獨自在屋內3樓房間內睡覺，乙○○則在車庫鐵門處為
    警攔查等情，除據被告己○○供認不諱（見偵23630卷一第41
    頁正、反面）外，並經共同被告乙○○（見偵00000 ○第17頁
    正、反面、訴906卷一第103頁）、甲○○（見偵23630卷一第1
    60 頁反面、訴906卷一第80頁正、反面、訴906卷二第107頁
    反面）、同案被告王伯偉（見偵23630卷一第68、95頁、訴9
    06 卷一第75頁反面）供述明確，被告己○○復自承其於為警
    查獲當日16、17時許即已進入上址，迄為警查獲時，其間不
    曾離開該處等情（見訴906卷三第46頁反面），而經警執行
    搜索後，又在上址之4樓房間、3樓房間、2樓房間、1樓及地
    下室等處分別查獲如附表二編號3至50-1所示大量愷他命等
    毒品及行動電話等物，此亦為被告己○○所不否認，其中附表
    二編號50-1所示在該址地下室、1樓樓梯間查扣之大麻1包，
    復據被告己○○自承：係很久之前唱歌時向馬伕買來，就一直
    放在那裡，那地方是乙○○租的，乙○○並未同意讓我放，是我
    自己藏在那裡等語在卷（見偵16467卷三第36頁），並有法
    務部調查局濫用藥物實驗室鑑定書附卷可憑（見偵16467卷
    七第158頁），足見被告己○○經常出入上開販毒集團之機房
    據點，於為警查獲當日亦自16、17時許起即身處其中，斯時
    正值甲○○當班擔任「總機」人員負責接聽購毒買家之來電，
    此由附表一編號十七至十九所示為警查獲當日之販毒「總機
    」人員均為甲○○即明，而販賣毒品，事涉重罪，衡諸常情，
    行為人往往極力避人耳目為之，甲○○、王伯偉身為本案販毒
    集團之「總機」成員，卻毫不避諱，任由被告己○○在旁，使
    被告己○○得以見聞上開置於屋內之大量毒品及販毒工具，並
    得見聞甲○○等人接聽如附表一編號十七至十九所示購毒買家
    之來電，更遑論被告己○○竟無懼於恐遭他人發覺其持有毒品
    之風險，而將其所有之大麻1包長期藏置於上址屋內。綜觀
    上情，益徵被告己○○確為該販毒集團之成員無訛。是堪認被
    告己○○確有如附表一編號三、五至八、十至十九所載販賣毒
    品之犯意聯絡及行為分擔。
  ⒋被告己○○雖辯稱：平日至該處只找乙○○聊天、抽K菸，且都在
    1樓，不常上樓看其他人做何事云云。然由證人丁○○證稱：
    該址係4層樓房屋，2樓以上由我使用，我自己住在2、3樓，
    2、3樓都會睡覺，陳清成也住在該址，2至4樓係我們販毒集
    團成員之據點，4樓有陽台等語（見訴906卷四第146頁反面
    、第147頁、第151頁反面至第152頁、第154頁正、反面、第
    156頁反面），證人戊○○亦證稱：我們在頂樓做事，而3樓機
    房桌上也有很多夾鍊袋，也有愷他命，就放在一看就看得到
    的地方，外人進來機房，就知道這裡有很多毒品等語（見訴
    906卷四第70頁反面、第72頁反面），被告己○○復自承：平
    日至該處時，均見陳清成、丁○○在睡覺，戊○○在看電視，王
    伯偉、甲○○在看電視、吃東西，我們也會在陽台抽K菸，我
    去的時候盤子上都有K粉，都有免費K菸可抽，去該處都是抽
    他們的K菸，我們個人捲個人的菸等語（見訴906卷一第88頁
    反面至第91頁），足見其確常至該址2至4樓販毒成員所在之
    機房，參以其自承於104年7月29日為警查獲當日，曾至2樓
    抽K菸（見訴906卷三第48頁），其於為警查獲時，又正與王
    伯偉、甲○○同在4樓房間內共處一室等情，已如前述，益徵
    其所辯：平日至該處只找乙○○聊天、抽K菸，且都在1樓，不
    常上樓看其他人做何事云云，顯不足採。其雖另以：為警查
    獲當日係為向從事當鋪業之乙○○借款，方至該址找乙○○云云
    置辯，然由其自承於當日16、17時許至該處等候未久，即向
    乙○○借得款項，乙○○交付款項後即離去，其則仍在屋內，見
    2樓有剩餘少許K他命，遂在該處抽K菸，直至當日21時許為
    警查獲，均未曾離開屋內等情（見訴906卷三第46頁反面、
    第47、48頁），倘其於為警查獲當日至該址之目的，純係向
    乙○○借款而已，則其於借得款項之後、至遲於2樓抽完少許K
    菸之後，理當即行離去，豈有又至4樓與王伯偉及正值當班
    「總機」工作之甲○○共處一室、而在該址屋內久留長達數小
    時之必要？益徵其為該販毒集團之一員至明，其於為警查獲
    當日至該址機房，縱或兼有向乙○○借款之目的及事實，仍無
    礙於其亦參與販毒工作而為該販毒集團成員之事實認定，而
    不影響其共同販毒罪行之成立，尚難僅憑上開借款情事，遽
    認其非本案販毒之共犯，此部分所辯，即令屬實，亦難據為
    有利於其之認定。  
  ⒌被告己○○之辯護人雖另稱：陳清成、戊○○、丙○○、盧德桓之
    說法並非始終如一，方向亦不一致，已有諸多瑕疵，又無補
    強證據，不得據以認定被告己○○為販毒集團成員；另經原審
    勘驗陳清成警詢錄音結果，亦足見陳清成遭警誘導云云。然
    查：
  ⑴同案被告陳清成於偵查中之104年9月30日經法官就延長羈押
    乙節訊問時，固先聲稱：不清楚被告己○○在販毒集團負責何
    事，在警局時就說不清楚，但警察跟我說如果我不指認這些
    人，罪就要推到我身上云云(見偵聲363卷第56頁反面至第57
    頁），然經法官質問其於檢察官訊問時針對本案共犯各負責
    哪些犯罪行為、販毒所得金錢係何人所收等細節均清楚交代
    ，其對此有何意見，其即明確答稱：「我在偵訊中所述是正
    確的。」，再經法官訊問其在偵訊中所稱被告己○○負責向其
    收錢及監聽總機接電話等節是否正確，其亦稱：「正確。」
    等語（見偵聲363卷第57頁，其於該次法官訊問時所為此部
    分供述，僅作為彈劾證據使用，並非本院認定被告己○○犯罪
    事實所憑之證據，特此敘明），嗣於原審準備程序時，雖又
    翻異前詞，改稱：當時警察問我關於被告己○○在裡面做什麼
    ，警察認為被告己○○是總管、檢察官也說是，但不是我說的
    ，我是因此才說他是總管，此部分不實，實際上被告己○○並
    未擔任總管；因警詢時我說錢都是我收起來交給李霽財，但
    員警說我這樣罪會更重，所以我就指認被告己○○云云（見訴
    906卷一第48頁、聲5076卷第12頁反面），然其後復稱：只
    有警察叫我隨便指認，檢察官訊問時都沒有叫我隨便指認云
    云（見訴906卷三第12頁正、反面），足見其於先前偵查中
    具結後向檢察官所為不利於被告己○○之證述，確屬可採。況
    經原審就其歷次警詢錄音錄影內容勘驗結果，亦難認其於警
    詢時之陳述，確係員警對其施強暴、脅迫、利誘、詐欺、疲
    勞訊問、違法羈押或其他不正之方法所取得，此亦有原審勘
    驗筆錄在卷可憑（見訴906卷三第125至140頁、卷四第2至9
    頁），益徵其於檢察官訊問之初翻供、於原審審判中又改口
    更為有利於被告己○○之說詞，顯係出於迴護被告己○○之目的
    而為，不足採信，要難僅憑其曾翻異其詞，遽認其所述全然
    不足採信。
  ⑵至證人戊○○、丙○○、盧德桓關於被告己○○於本案販毒集團中
    ，位居管理階層，有時並負責補充毒品予「司機」、向「司
    機」結算並收取販毒所得價金等基本事實，各自前後所述大
    致相符，核無明顯重大之瑕疵可指，且其等上開證詞，與前
    揭證人陳清成於偵查中具結證述情節互核又大致吻合而無明
    顯重大之歧異，已如前述，其等4人所為上開不利於被告己○○之指證，除可互為補強證據外，並有前述第⒋項所載具有關
    聯性之事證可資補強其等4人上開不利於被告己○○之指證之
    可信性，自得據為被告己○○參與本案販毒事實之認定。被告
    己○○之辯護人所辯上情，亦不足採。
  ⒍至證人即共同被告甲○○雖於偵審中一再證稱：在機房都看到
    被告己○○在抽k菸，沒看到他做其他事，不清楚他有無參與
    販毒，亦不知他是什麼角色，因為他去上址都是一下子就走
    ，且只有偶爾去一下；他不是販毒集團成員云云（見偵1646
    7卷五第139頁、卷七第152頁、訴906卷五第43頁反面），然
    其既於104年7月22日始加入本案販毒集團，此據其證述在卷
    （見偵16467卷五第139頁），則自斯時起至其於同年月29日
    為警查獲時止，加入該集團不過短短數日，又於為警查獲當
    日才開始參與販毒工作（即如附表一編號十七至十九所示）
    ，旋即為警查獲，衡情其對於集團之組織分工、成員角色等
    節，是否全盤知悉，並非無疑，實難憑其證言，逕為有利於
    被告己○○之認定。另證人即共同被告丁○○固稱：被告己○○很
    常來機房與我們聊天，但我不知他有無參與，不太瞭解他在
    做什麼；他只是單純找乙○○聊天、抽菸就走了云云（見偵16
    467卷五第44頁、訴906卷一第114頁正、反面、卷四第150頁
    反面），證人即同案被告王伯偉則稱：不知被告己○○是否參
    與集團，擔任「總機」上班時或到上址機房內時，有看過被
    告己○○，但不常看到他，看到他時他都在抽k菸云云（見偵1
    6467卷七第117至118頁、訴906卷五第17頁反面至第18頁）
    ，然其等2人所言，既與前揭證人陳清成於偵查中、暨證人
    戊○○、丙○○於偵審中及證人盧德桓於原審審理時所述情節不
    符，顯屬臨訟迴護被告己○○之詞，自難據為有利於被告己○○
    之認定。被告己○○之辯護人徒以上開證人甲○○、丁○○、王伯
    偉之證述，辯稱被告己○○並非販毒集團成員云云，亦不足採
    。
  ㈤被告乙○○部分：
    訊據被告乙○○固坦承其應丁○○所請，出面向不知情之房東承
    租上址房屋，而自102年10月間起與丁○○共同使用該屋並平
    均分攤每月25,000元租金之事實，惟矢口否認有何販毒犯行
    ，辯稱：僅因有抽k菸之喜好，方與丁○○合租該屋，各應所
    需，不會特別干涉過問除約定供自己使用範圍以外之房屋使
    用情形；為警查獲當日係為交付借款、向己○○拿取本票而至
    該處云云。經查：
  ⒈林昭強、戊○○、丙○○、甲○○、丁○○、盧德桓、彭微成、陳冠
    佑、陳清成、王伯偉等人共同基於販賣第三級毒品之犯意聯
    絡（各該次有犯意聯絡之「總機」接聽人員及「司機」，詳
    如附表一編號一至十三、十五至十九所示），以桃園市○○區
    ○○○街000巷00號房屋，作為販毒機房，而分別為如附表一編
    號一至十三、十五至十九所示販賣愷他命、含有愷他命成分
    之毒咖啡包既、未遂犯行，其等分工模式為：當班之「總機
    」人員在上開機房內以如附表一編號一至十三、十五至十九
    「總機門號」欄所示行動電話廣發暗示販賣毒品之簡訊予不
    特定人，並以各該行動電話接聽買家洽購毒品之來電，再由
    「總機」人員以內部工作手機聯絡當班之「司機」，由「司
    機」駕駛如附表一編號一至十三、十五至十九所示車輛，前
    往「總機」人員與買家約定之交易地點交付毒品並收取價金
    （各該次販毒之「總機」接聽人員、總機門號、通聯時間、
    到場交易之「司機」及其使用之車輛、購毒之買家及其門號
    、交易之時間、地點、毒品總類、數量及價格，詳如附表一
    編號一至十三、十五至十九所示；其中編號八部分，因買家
    楊瑋珍表示欲賒欠價金，故「司機」盧德桓未實際交付愷他
    命、亦未收取價金，而未完成毒品買賣交易）等事實，除為
    被告乙○○所不否認外，並經共同被告戊○○、丙○○、甲○○、丁○○於原審及本院審理時、暨同案被告盧德桓、彭微成、陳冠
    佑、陳清成於原審審理時坦承不諱，且有如附表一編號一至
    十三、十五至十九「證據資料」欄所載證人證述及各項書證
    、物證可佐（各該證據所在卷頁，詳如附表一編號一至十三
    、十五至十九「證據資料」欄所載），暨於上址機房及丁○○
    所駕駛之上開車輛內為警查獲之附表二編號3至5、7至23、2
    6、28、29、31至34、36至47、49、50、52、54、56至63所
    示之物扣案可證（該等物品遭查扣之確實地點，詳如各該編
    號「應處理情形/備註」欄所載），其中附表二編號21、31
    、47、49、52、54所示之毒品或咖啡包經鑑定結果，確均含
    有第三級毒品愷他命成分，已如前述，是林昭強、戊○○、丙○○、甲○○、丁○○、盧德桓、彭微成、陳冠佑、陳清成、王伯
    偉等人如附表一編號一至十三、十五至十九所示販賣愷他命
    或含有愷他命成分之毒咖啡包等犯行，均堪認定。
  ⒉被告乙○○應丁○○所請，出面向不知情之房東承租上址房屋，
    而自102年10月間起與丁○○共同使用該屋並平均分攤每月25,
    000元租金等情，業據其坦承不諱，並經證人丁○○證述屬實
    （見訴906卷四第143頁反面至第145頁、第147頁）。被告乙○○於104年7月30日警詢及檢察官偵查中復自承：每日會至該
    租屋處1至2次，知悉陳清成平日居住在該址3樓房間、丁○○
    也會去住；於104年7月29日21時許駕車至地下室用遙控器開
    啟鐵捲門時，發現警方偵防車開過來後，馬上用遙控器關下
    鐵捲門欲駕車離開現場；該屋有裝設監視器，是我租屋後叫
    人來裝設；知道陳清成、王伯偉、甲○○經常在接一些莫名其
    妙的電話等節（見偵16467卷三第44、46至49、67至70頁）
    ，於104年7月30日法院就羈押乙節訊問時亦供稱：當初是丁○○找我合租，因為那邊租金滿高的，我有時1、2天過去1次
    ，於警方查緝時有用遙控器關閉鐵捲門，也有開車想逃離現
    場等語（見聲羈更8卷第10頁反面至第11頁反面），於104年
    11月3日偵查中再稱：大約兩天會去1次，在車庫上來的2 樓
    客廳施用愷他命，知道丁○○在販賣愷他命等語（見偵16467
    卷七第141至142頁），於104年11月25日原審訊問時亦坦認
    ：其實知道丁○○有在賣愷他命等語（見訴906卷一第106頁反
    面）。證人丁○○亦證述：知道被告乙○○有請人來裝監視器；
    1、2天就會看到被告乙○○1次；知道被告乙○○有請人裝監視
    器；因為1、2、3樓電話聲會傳出來，電話一直響，被告乙○○就知道我在接電話等語（見訴906卷四第147、148、150頁
    ）。是依被告乙○○及證人丁○○所述，足見被告乙○○造訪上址
    租屋處之次數實屬頻繁，且其知悉陳清成、丁○○住在該處、
    陳清成等人並在該處接聽奇怪電話等節，復明知丁○○有販賣
    愷他命之情事，甚且有於104年7月29日在該處地下室開啟鐵
    捲門時，眼見警方偵防車駛近，旋即關門欲逃離現場之舉措
    ，及至本案為警查獲後，在場之被告原本均無人願認扣案毒
    品等物為己所有，然經被告乙○○當場指示其他被告自己承認
    ，被告己○○、甲○○、王伯偉、陳清成等人隨即聽其所言，各
    自於扣押物品目錄表內簽認非屬其等個人所有、實則為上開
    販毒集團所有之物（詳如後述沒收部分），此亦據證人甲○○
    、王伯偉、陳清成證述：被告乙○○叫大家認一認，全部的人
    隨即都各自認領毒品等語明確（見訴906卷一第49頁、卷五
    第19頁反面至第20頁、偵16467卷五第139至140頁、卷七第1
    19至120頁），被告乙○○亦自承：當場有向其他被告說「該
    是誰的就認一認就好了」等語（見偵16467卷三第48至49頁
    ）。綜觀上情，已足徵被告乙○○絕非單純承租上址房屋、而
    對丁○○等人販賣愷他命之事全不知情、亦與本案販賣愷他命
    犯罪全然無關之第三人，其明知且同意其所出面承租之上址
    房屋供丁○○等人販賣愷他命使用之事實，應堪認定。
  ⒊按刑法上之幫助犯，係對於犯罪與正犯有共同之認識，而以
    幫助之意思，對於正犯資以助力，而未參與實施犯罪之行為
    者而言，是以，如未參與實施犯罪構成要件之行為，且係出
    於幫助之意思提供助力，即屬幫助犯，而非共同正犯（最高
    法院88年度台上字第1270號判決意旨參照）。被告乙○○自10
    4年3月間起，明知丁○○等人在上址屋內從事販賣愷他命之工
    作，仍持續提供其所出面承租而來之該址房屋，作為販毒機
    房據點，而對於如附表一編號一至十三、十五至十九所示販
    賣愷他命既、未遂之行為資以助力，其主觀上顯係出於幫助
    販賣愷他命之意思，客觀上為販賣愷他命提供助力而屬幫助
    行為，至為明確。
  ⒋被告乙○○雖以前詞置辯，然查：
  ⑴依被告乙○○所陳，其與丁○○交情普通，自102年10月間起合租
    該屋，目的僅係為在該處抽k菸，其自身不在屋內居住等情
    （見偵16467卷三第44、66至67頁、卷七第141頁、訴906卷
    一第102頁反面），則以對半租金數額計算，每月耗資12,50
    0元，日積月累，不在少數。況愷他命因屬第三級毒品，單
    純施用者，並無刑責，此即是類毒品近年來迅速流通、廣受
    喜好之因素之一，從而被告乙○○所辯因恐在外施用愷他命被
    逮，遂專為此好而租屋云云，亦屬有疑。參以被告乙○○於偵
    查中供稱：問過丁○○他們在幹什麼，但丁○○叫我不要管，我
    叫丁○○不要亂搞，因我本身知道丁○○在販賣愷他命，故曾告
    訴丁○○不要將在外的事情帶到租屋處，因丁○○有案子在身，
    拜託我一起租屋，我才會與他一起租屋，雖有覺得丁○○在從
    事非法行為，還是以我名義續約等語（見偵16467卷七第142
    至143頁），苟如其所辯租屋目的係恐在外抽k菸為警查獲，
    則其明知丁○○有案在身，又從事販賣第三級毒品之重大犯罪
    行為，何以反而不思忌避，猶持續提供場所予丁○○等人？且
    其既對丁○○從事非法行為已有所悉，大可另尋他處承租、或
    再覓其他合租室友，何必續以自己名義承租上址房屋？如此
    豈不更有惹禍上身之可能？凡此俱徵被告乙○○已對丁○○等人
    操持何業心知肚明，卻仍同意持續提供該址予丁○○等人作為
    販毒機房據點之用。況被告乙○○於警詢及偵查之初先供承屋
    內監視器為其租屋後請人裝設（見偵16467卷三第48、70頁
    ），嗣後卻又改口否認此情，倘裝設租屋處之監視器確係供
    正當用途，被告乙○○何必更異前詞？遑論上址之4樓房間、3
    樓房間、2樓房間、1樓及地下室等處均分別為警查獲如附表
    二編號3至50所示大量愷他命等毒品及行動電話等物，業如
    前述，益徵被告乙○○自104年3月間起，明知其所出面承租之
    房屋已供販毒使用，仍同意持續承租並提供該屋幫助丁○○等
    人從事如附表一編號一至十三、十五至十九所示販賣愷他命
    行為。
  ⑵被告乙○○雖另以其有與丁○○約定各自使用之樓層範圍乙節置
    辯；而證人丁○○固於原審審理時附和被告乙○○之辯詞，證稱
    上址地下室、1樓為被告乙○○之使用範圍，2樓以上則歸其所
    用云云。然上址房屋自地下室乃至4樓（頂樓）房間等各處
    均散置前述毒品及行動電話等販毒工具，其中如附表二編號
    36至50所示大量之第二、三級毒品及行動電話、SIM卡等物
    ，更係在地下室、1樓等處查獲，已如前述，顯見丁○○等販
    毒集團成員使用之範圍並非限於被告乙○○及證人丁○○所稱之
    2樓以上。被告乙○○既頻繁進出該址房屋，甚且於本案為警
    查獲當日亦曾前往該處，衡情對其所稱屬於其所使用之樓層
    範圍內竟置有上述大量毒品及顯可疑為販毒工具之大量行動
    電話等物，當知之甚明，竟仍繼續承租該址提供上開販毒集
    團成員藏置該等物品，事後臨訟方以有與丁○○約定各自使用
    範圍云云置辯，要難採信，證人丁○○此部分證述，亦難據為
    有利於被告乙○○之認定。另證人丁○○證稱：被告乙○○有問我
    有沒有在幹嘛、有沒有在亂搞，我說我只有抽菸而已云云，
    亦屬事後迴護被告乙○○之詞，不足採信。
  ⑶至被告乙○○於為警查獲當日至該址機房，縱或有向己○○交付
    借款之目的及事實，仍無礙於其提供上址房屋作為本案販毒
    集團之販毒機房據點而對於該集團成員上開販賣第三級毒品
    行為資以助力之事實認定，亦不影響其幫助販賣第三級毒品
    罪行之成立，尚難僅憑上開借款情事，遽認其非幫助犯，此
    部分所辯，即令屬實，亦難據為有利於其之認定。
  ⒌被告乙○○之辯護人固稱：被告乙○○僅以消極態度，不加阻止
    ，自不得以幫助犯論擬云云。惟查被告乙○○明知丁○○等人在
    上址屋內從事販賣愷他命之工作，仍持續以其名義承租該屋
    ，提供丁○○等人作為販毒機房據點，顯係出於幫助之意思，
    為「持續承租該屋並提供本案販毒集團成員作為販毒機房使
    用」之積極幫助行為，而對前述販賣愷他命行為資以助力，
    要非僅以消極態度不加阻止，自屬販賣第三級毒品之幫助犯
    無訛，其辯護人所辯上情，亦不足採。
  ⒍公訴意旨雖認被告乙○○係販毒之共同正犯云云。惟被告乙○○
    僅持續承租上址房屋供本案販毒集團成員作為販毒機房據點
    ，而未實際參與販毒之構成要件行為，亦無積極事證足認其
    主觀上確有參與販毒之意思，自應僅成立幫助犯，此部分公
    訴意旨，尚有誤會。至己○○、丁○○、陳清成、王伯偉等人雖
    有在上址屋內從事販賣第二級毒品之行為（即如附表一編號
    十四所示），然依卷內現存事證，僅足認定被告乙○○主觀上
    係基於幫助販賣第三級毒品之犯意，提供該址租屋處供本案
    販毒集團成員作為販賣愷他命之機房據點，而無從證明被告
    乙○○亦知悉被告己○○等人尚有利用該址販賣第二級毒品之事
    實，自難逕以幫助販賣第二級毒品罪相繩，併此敘明。
  ㈥綜上所述，本案事證明確，被告戊○○、丙○○、甲○○、己○○、
    乙○○犯行均堪認定，應予依法論科。  
二、法律適用之理由：
  ㈠核被告戊○○前揭事實欄一所載關於附表一編號三、五至七所
    為、被告丙○○前揭事實欄一所載關於附表一編號十三、十五
    、十八所為、被告甲○○前揭事實欄一所載關於附表一編號十
    七至十九所為，均係犯毒品危害防制條例第4條第3項之販賣
    第三級毒品罪；被告己○○前揭事實欄一所載關於附表一編號
    十四所為，係犯同條第2項之販賣第二級毒品罪，被告己○○
    前揭事實欄一所載關於附表一編號三、五至七、十至十三、
    十五至十九所為，均係犯同條第3項之販賣第三級毒品罪，
    被告己○○前揭事實欄一所載關於附表一編號八所為，係犯同
    條第6項、第3項之販賣第三級毒品未遂罪；被告乙○○所為，
    則係犯刑法第30條第1項前段、毒品危害防制條例第4條第3
    項、第6項之幫助販賣第三級毒品既、未遂罪。公訴意旨認
    被告己○○所為如附表一編號八部分，係犯同條例第4條第3項
    之販賣第三級毒品既遂罪嫌云云，尚有誤會。被告戊○○、丙○○、甲○○、己○○前揭各次意圖販賣而持有第三級毒品、暨被
    告己○○上開意圖販賣而持有第二級毒品等行為，分別與被告
    戊○○、丙○○、甲○○販賣第三級毒品、被告己○○販賣第三級毒
    品既、未遂及販賣第二級毒品等行為，有法條競合關係，均
    不另論罪（最高法院101年度第10次刑事庭會議決議參照）
    。
  ㈡被告戊○○與附表一編號三、五至七「共同正犯」欄所載其他
    成員間、被告丙○○與附表一編號十三、十五、十八「共同正
    犯」欄所載其他成員間、被告甲○○與附表一編號十七至十九
    「共同正犯」欄所載其他成員間、被告己○○與附表一編號三
    、五至八、十至十九「共同正犯」欄所載其他成員間，就各
    該編號所示犯行，均有犯意聯絡及行為分擔，皆為共同正犯
    。至被告己○○雖亦屬如附表一編號四、九（即追加起訴書附
    表編號4、6）部分之共同正犯，然其所犯此2罪行部分，均
    未據起訴或追加起訴，又非起訴效力所及，自非本院審判範
    圍，本院不得就其此部分犯行論罪科刑，附此敘明。
  ㈢被告乙○○以一幫助行為，幫助己○○、戊○○、丙○○、甲○○、丁○○、林昭強、盧德桓、彭微成、陳冠佑、陳清成、王伯偉等
    人犯附表一編號一至十三、十五至十九所示數個販賣第三級
    毒品既、未遂罪，而為己○○等人之數犯罪行為提供助力，被
    告乙○○既僅有1次幫助犯罪行為，自應僅成立單一之幫助犯
    （最高法院87年度台上字第3865號判決意旨參照）。
  ㈣被告戊○○所犯上開販賣第三級毒品共4罪間、被告丙○○所犯上
    開販賣第三級毒品共3罪間、被告甲○○所犯上開販賣第三級
    毒品共3罪間、被告己○○所犯上開販賣第二級毒品1罪、販賣
    第三級毒品既遂13罪、販賣第三級毒品未遂1罪間，犯意各
    別，行為互殊，均應予分論併罰。被告戊○○雖辯稱其所犯如
    附表一編號五至七部分，均係於104年5月5日所為，應屬接
    續犯而僅論以一罪云云。惟按刑法上所謂「接續犯」，係指
    行為人基於單一之犯意，在密切接近之一定時地，接續實行
    多次同一行為，而侵害同一法益，其各行為之獨立性極為薄
    弱，依一般社會健全觀念，在時間差距上，難以強行分開，
    在刑法評價上以視為數個舉動之接續實行，合為包括之一行
    為予以評價，較為合理者，始屬相當（最高法院96年度台上
    字第6417號、105年度台上字第470號判決意旨參照）。被告
    戊○○所屬上開販毒集團成員係先接獲如附表一編號五所示購
    毒買家來電洽購毒品後，方通知被告戊○○到場交付毒品暨收
    取價金，嗣該販毒集團成員再接獲如附表一編號六所示購毒
    買家洽購毒品之來電，才又通知被告戊○○至指定地點完成毒
    品交付、價金收取等買賣交易行為，而後該販毒集團成員始
    另接獲如附表一編號七所示購毒買家洽購毒品之來電並再通
    知被告戊○○前往指定地點完成該次毒品買賣交易行為，業如
    前述，已難認被告戊○○自始即基於單一犯意而為，況其3次
    販賣毒品行為，並無完全或局部同一，行為著手實行階段亦
    不同，每一前行為與次行為，依一般社會健全觀念，在犯罪
    時間差距上可顯然區隔，在刑法評價上各具獨立性，每次行
    為皆可獨立成罪，難認係出於一意思活動所為之同一行為，
    再觀諸毒品危害防制條例之販賣第三級毒品罪之構成要件，
    尚無從確知立法者預設該犯罪本質必有數同種類之行為反覆
    實施，故於刑法廢除連續犯之規定後，多次販賣第三級毒品
    犯行，縱構成同一之罪名，亦應依數罪併罰之例予以分論併
    罰，方符立法旨趣。被告戊○○辯稱：如附表一編號五至七部
    分，係基於單一犯意，屬一行為而為接續犯，應僅論以一罪
    云云，容有誤會。
  ㈤公訴意旨雖未敘及被告乙○○幫助如附表一編號一、二、四、
    九所示販賣第三級毒品行為之犯罪事實，然此與本案起訴經
    論罪之幫助如附表一編號三、五至八、十至十三、十五至十
    九所示犯行之部分，有實質上一罪關係，為起訴效力所及，
    本院自得併予審究。
  ㈥被告乙○○前因傷害案件，經桃園地院以101年度壢簡字第1416
    號判處有期徒刑3月確定，於102年4月23日易科罰金執行完
    畢，此有卷附本院被告前案紀錄表可按，固合於刑法第47條
    第1項之累犯規定，惟參酌司法院大法官釋字第775號解釋意
    旨，審酌被告乙○○前未曾犯與本案相類似之罪，其構成
    累犯之前案又係傷害案件，與本案罪質不同，所侵害之法益
    有別，難認其有一定特別之惡性，自無依上開累犯規定加重
    其法定最低本刑之必要。
  ㈦關於刑之減輕：
  ⒈被告乙○○持續承租上址房屋，提供本案販毒集團成員作為販
    毒機房據點之用，對被告己○○等人販賣第三級毒品資以助力
    ，惟未參與被告己○○等人各次販賣第三級毒品之實行，應屬
    幫助犯，爰依刑法第30條第2項規定減輕其刑。
  ⒉被告己○○雖已著手於附表一編號八所示販賣第三級毒品行為
    之實施，惟未完成交付毒品之買賣行為，為未遂犯，應依刑
    法第25條第2項規定，就此部分罪行減輕其刑。 
  ⒊被告戊○○就如附表一編號五至七所示販賣第三級毒品之犯罪
    事實、被告丙○○就如附表一編號十三、十五、十八所示販賣
    第三級毒品之犯罪事實、被告甲○○就如附表一編號十七至十
    九所示販賣第三級毒品之犯罪事實，於偵查及審判中均自白
    不諱（詳如附表一上開各編號「證據資料」欄所載），均應
    依毒品危害防制條例第17條第2項規定，就其等所犯上開罪
    行均減輕其刑。又此條項之減刑規定係為鼓勵是類犯罪行為
    人自白、悔過，並期訴訟經濟、節約司法資源而設。一般而
    言，固須於偵查及審判中皆行自白，始有適用。惟若承辦員
    警未行警詢及檢察官疏未偵訊，即行起訴之特別狀況，被告
    只要於審判中自白，應仍有上揭減刑寬典之適用（最高法院
    100年度台上字第3692號判決意旨參照）。被告戊○○就如附
    表一編號三所示販賣第三級毒品之犯罪事實，雖僅於原審及
    本院審理時自白，然由卷附被告戊○○之警詢及偵訊筆錄觀之
    ，足見關於該次犯行，被告戊○○除未經警詢問外，亦未於偵
    查中經檢察官訊問，揆諸前揭說明，仍應依上開規定，就其
    所犯該罪行減輕其刑。
  ⒋刑法第59條酌量減輕其刑之規定，必其犯罪之情狀顯可憫恕
    者，認科以法定最低刑度仍嫌過重者，始得為之。而所謂「
    犯罪之情狀顯可憫恕」，必須犯罪另有特殊之原因與環境等
    情，而在客觀上足以引起一般同情，認為即予宣告法定最
    低度刑期猶嫌過重者而言。經查：
  ⑴被告戊○○如附表一編號三、五、七所示販賣第三級毒品、被
    告丙○○如附表一編號十三、十五、十八所示販賣第三級毒品
    、被告甲○○如附表一編號十七至十九所示販賣第三級毒品、
    被告己○○如附表一編號三、五、七、八、十至十九所示販賣
    第三級毒品既、未遂或販賣第二級毒品等犯行，固均戕害他
    人身心健康，助長毒品氾濫，本不宜輕縱，然其等各該次販
    賣之毒品數量較少，價格較低，洵屬下游小額零星交易，惡
    性及危害社會之程度較輕，是其等各該部分犯罪之情狀，客
    觀上足以引起一般同情而顯可憫恕，雖科以法定最低度刑，
    仍嫌過重，爰依刑法第59條規定，就被告戊○○如附表一編號
    三、五、七所示罪行、被告丙○○如附表一編號十三、十五、
    十八所示罪行、被告甲○○如附表一編號十七至十九所示罪行
    、被告己○○如附表一編號三、五、七、八、十至十九所示罪
    行，均酌減其刑，並就被告戊○○如附表一編號三、五、七部
    分、被告丙○○如附表一編號十三、十五、十八部分、被告甲○○如附表一編號十七至十九部分、被告己○○如附表一編號八
    部分，均遞減之。
  ⑵被告戊○○、己○○如附表一編號六所示販賣第三級毒品犯行，
    交易金額已達3,000元，交易之毒品更多達愷他命3包，犯罪
    之情節、危害他人身心健康及社會秩序之程度尚非極輕甚微
    ，在客觀上實無可取足憐、顯可憫恕之處，況被告戊○○所犯
    此部分罪行已有前述減刑事由，於依法減輕其刑後，尤難認
    有何情輕法重，在客觀上足以引起一般同情而顯可憫恕之處
    ，是被告戊○○、己○○所犯如附表一編號六部分，均無適用刑
    法第59條規定酌減其刑之餘地。
  ⑶至被告乙○○雖僅提供其所承租之上址房屋，作為上開販毒集
    團成員之販毒機房，而無與該等集團成員共同販賣第三級毒
    品之犯意聯絡及行為分擔，然其明知共同被告丁○○等人利用
    該址房屋作為販毒據點，仍持續承租並提供彼等使用，
    助長毒品濫用之風氣，犯罪之情節及危害社會之程度尚非輕
    微，在客觀上實無可取足憐之處，其罪行又已有前述減刑事
    由，於依法減輕其刑後，難認有何情輕法重，在客觀上足以
    引起一般同情而顯可憫恕之處，自無適用刑法第59條規定酌
    減其刑之餘地。
  ㈧原審認被告己○○共同販賣第三級毒品共13次、共同販賣第三
    級毒品未遂1次及共同販賣第二級毒品1次、被告乙○○幫助販
    賣第三級毒品、被告戊○○共同販賣第三級毒品共4次、被告
    丙○○共同販賣第三級毒品共3次、被告甲○○共同販賣第三級
    毒品共3次，事證明確，而予分別論罪科刑，並為相關沒收
    之宣告，固非無見。惟查：⒈被告己○○、戊○○、丁○○如附表
    一編號六所示販毒之對象應為「徐忠宇之成年友人『小菁』、
    張婉庭」，業據證人徐忠宇、張婉庭證述在卷，原審未察，
    逕認此次購毒買家為「張婉庭、徐忠宇」，已與卷證不合；
    ⒉被告乙○○雖合於刑法第47條第1項所定要件而屬累犯，然原
    審未及依上開釋字第775號解釋意旨裁量被告乙○○有無依刑
    法第47條第1項累犯規定加重法定最低本刑之必要，亦有未
    合；⒊依被告戊○○如附表一編號三、五、七所示販賣第三級
    毒品、被告丙○○如附表一編號十三、十五、十八所示販賣第
    三級毒品、被告甲○○如附表一編號十七至十九所示販賣第三
    級毒品、被告己○○如附表一編號三、五、七、八、十至十九
    所示販賣第三級毒品既、未遂或販賣第二級毒品等犯罪情狀
    ，應認均有刑法第59條規定之適用，原審未斟酌及此而為科
    刑，亦有違誤；⒋如附表一編號十六、十七、十九所示共同
    被告丁○○收取之毒品價金均已扣案，被告己○○就此部分尚未
    分取犯罪所得（詳如後述沒收部分），原審未察，逕認此部
    分犯罪所得並未扣案，而均於被告己○○上開各編號所示罪刑
    之主文內為沒收、追徵之諭知，同有違誤。被告戊○○上訴指
    摘原審就如附表一編號五至七分論併罰而未論以接續犯一罪
    為不當云云，雖無理由，業經本院指駁說明如前，惟其就附
    表一編號三、五、七部分請求從輕量刑，則為有理由；被告
    丙○○、甲○○上訴指摘原審就其等所犯各罪未適用刑法第59條
    為不當，亦屬有理由；被告己○○上訴，仍執前詞否認犯罪，
    雖無理由，業經本院指駁說明如前，惟其就原判決附表一編
    號三、五、七、八、十至十九部分上訴指摘原審量刑過重，
    則為有理由；被告乙○○上訴，仍執前詞否認犯罪，雖屬無理
    由，業經本院指駁說明如前；惟原判決關於被告己○○、乙○○
    部分及被告戊○○、丙○○、甲○○有罪部分，既有上開違誤可議
    之處，自屬無可維持，應予撤銷改判。
  ㈨爰審酌被告戊○○、丙○○、甲○○、己○○均正值青壯盛年，不思
    循正途取財，竟多次販賣毒品牟利，被告乙○○亦正值青壯盛
    年，竟提供所承租之房屋供上開販毒集團成員作為販毒機房
    據點之用，其等所為，戕害國民身心健康，助長毒品氾濫風
    氣，危害社會秩序，兼衡被告戊○○、丙○○、甲○○、己○○、乙○○之前科品行、智識程度、生活狀況、被告戊○○、丙○○、甲○○、己○○各次犯罪之動機、目的、手段、所販賣之毒品數量
    、價格暨所得報酬、各自參與犯罪之程度及角色分擔、被告
    乙○○幫助犯罪之動機、目的、手段、犯罪所生危害、暨被告
    戊○○、丙○○、甲○○犯後均坦承犯行、態度尚佳、被告己○○、
    乙○○則均飾詞卸責、犯後態度難謂良好等一切情狀，就被告
    己○○部分，分別量處如附表一編號三、五至八、十至十九「
    宣告刑及沒收」欄所示之刑，就被告乙○○部分，量處如主文
    第三項所示之刑，就被告戊○○部分，分別量處如附表一編號
    三、五至七「宣告刑及沒收」欄所示之刑，就被告丙○○部分
    ，分別量處如附表一編號十三、十五、十八「宣告刑及沒收
    」欄所示之刑，就被告甲○○部分，分別量處如附表一編號十
    七至十九「宣告刑及沒收」欄所示之刑，並就被告己○○、戊○○、丙○○、甲○○部分，定其等應執行之刑。
  ㈩沒收：
  ⒈查被告戊○○、丙○○、甲○○、己○○行為後，刑法關於沒收之規
    定，業於104年12月30日修正公布，並自105年7月1日起施行
    ，其中第2條第2項修正為：「『沒收』、非拘束人身自由之保
    安處分適用裁判時之法律。」，故關於沒收之法律適用，尚
    無新舊法比較之問題，於新法施行後，應一律適用新法之相
    關規定。又因本次刑法修正將沒收列為專章，具有獨立之法
    律效果，為使其他法律有關沒收原則上仍適用刑法沒收規定
    ，故刑法第11條修正為「本法總則於其他法律有刑罰、保安
    處分或『沒收』之規定者，亦適用之。但其他法律有特別規定
    者，不在此限。」，亦即有關本次刑法修正後與其他法律間
    之適用關係，依此次增訂中華民國刑法施行法第10條之3第2
    項「施行日前制定之其他法律關於沒收、追徵、追繳、抵償
    之規定，不再適用。」規定，就沒收適用之法律競合，明白
    揭示「後法優於前法」之原則，優先適用刑法，至於沒收施
    行後其他法律另有特別規定者，仍維持「特別法優於普通法
    」之原則（本條之修正立法理由參照）。而為因應上開中華
    民國刑法施行法第10條之3第2項規定，相關特別法將於中華
    民國刑法沒收章施行之日（即 105年7月1日）失效，故毒品
    危害防制條例第18條、第19條關於沒收之規定，亦於105年6
    月22日修正公布，並自同年7月1日起施行，揆諸前開說明，
    沒收新制施行後，毒品危害防制條例有特別規定者，自應優
    先適用，如無特別規定，則回歸刑法沒收章之規定。
  ⒉再按供犯罪所用、犯罪預備之物或犯罪所生之物，屬於犯罪
    行行為人者，得沒收之。但有特別規定者，依其規定，刑法
    第38條第2項定有明文。又按犯罪工具物之沒收，固已跳脫
    刑罰或保安處分之性質歸屬，而為刑罰或保安處分以外之獨
    立法律效果。但依法得予沒收之犯罪工具物，本質上仍受憲
    法財產權之保障，祗因行為人濫用憲法所賦予之財產權保障
    ，持以供犯罪或預備犯罪所用，造成社會秩序之危害，為預
    防並遏止犯罪，現行刑法乃規定，除有其他特別規定者外，
    法官得就屬於犯罪行為人者之工具物宣告沒收之（第38條第
    2項參照）。而共同正犯供犯罪或預備犯罪所用之物，法無
    必須諭知連帶沒收之明文，雖實務上有認為本於責任共同之
    原則，已於共犯中之一人確定判決諭知沒收，對於其他共犯
    之判決仍應宣告沒收，或就各共同正犯間採連帶沒收主義，
    以避免執行時發生重複沒收之問題。然所謂「責任共同原則
    」，係指行為人對於犯罪共同加工所發生之結果，相互歸責
    ，因責任共同，須成立相同之罪名，至於犯罪成立後應如何
    沒收，仍須以各行為人對工具物有無所有權或共同處分權為
    基礎，並非因共同正犯責任共同，即應對各共同正犯重複諭
    知（連帶）沒收。亦即「共同責任原則」僅在處理共同犯罪
    參與關係中責任之認定，與犯罪工具物之沒收重在犯罪預防
    並遏止犯罪係屬兩事，不得混為一談。此觀目前實務認為，
    共同正犯之犯罪所得如採連帶沒收，即與罪刑法定主義、罪
    責原則均相齟齬，必須依各共同正犯間實際犯罪利得分別沒
    收，始為適法等情益明。又供犯罪或預備犯罪所用之物如已
    扣案，即無重複沒收之疑慮，尚無對各共同正犯諭知連帶沒
    收之必要；而犯罪工具物如未扣案，因法律又有追徵之規定
    （刑法第38條第4 項），則對未提供犯罪工具物之共同正犯
    追徵沒收，是否科以超過其罪責之不利責任，亦非無疑。且
    為避免執行時發生重複沒收之違誤，祗須檢察官本於不重複
    沒收之原則妥為執行即可，亦無於判決內諭知連帶沒收之必
    要。而重複對各共同正犯宣告犯罪所用之物連帶沒收，除非
    事後追徵，否則對非所有權人或無共同處分權之共同正犯宣
    告沒收，並未使其承擔財產損失，亦無從發揮任何預防並遏
    止犯罪之功能。尤以對未經審理之共同正犯諭知連帶沒收，
    剝奪該共同正犯受審之權利，更屬違法。從而，除有其他特
    別規定者外，犯罪工具物必須屬於被告所有，或被告有事實
    上之處分權時，始得在該被告罪刑項下諭知沒收；至於非所
    有權人，又無共同處分權之共同正犯，自無庸在其罪刑項下
    諭知沒收（最高法院107年度第5次刑事庭會議決議、107年
    度台上字第1109號判決意旨參照）。
  ⒊扣案如附表二編號48（即附表三編號B2、B3、B4）、53（即
    附表三編號D29、D30）所示第二級毒品、如附表二編號21（
    即附表三編號B1）、31（即附表三編號C1）、47（即附表三
    編號A3至A32）、49（即附表三編號C2至C47）、52（即附表
    三編號D1至D26）、54（即附表三編號D27、D28）所示第三
    級毒品、暨如附表二編號3至5、7至20、22、23、26、28、2
    9、32至34、36至46、50、56至63所示之物，分屬為警於104
    年7月29日在上址販毒機房及共同被告丁○○所駕駛之0000000
    號自用小客車內執行搜索所查獲，其中毒品之部分，均屬上
    開販毒集團所有，此據被告甲○○、同案被告王伯偉供述在卷
    （見訴906卷一第81頁反面、卷五第20頁反面），王伯偉並
    稱其餘扣案物亦屬上開販毒集團所有等語（見訴906卷五第2
    0頁反面），是被告己○○、甲○○、王伯偉、陳清成等人於為
    警查獲當日，雖分別於扣押物品目錄表所載上開若干品項內
    簽認為其等個人所有，實則俱屬上開販毒集團所有，而為被
    告己○○、戊○○、丙○○、甲○○等集團成員可得支配使用之物。
    其中扣案之行動電話及SIM卡等物， 雖非屬直接供附表一編
    號三、五至八、十至十九販賣毒品所用之「總機」門號電話
    ，然販毒集團經常定期更換對外聯絡之門號，以降低遭查緝
    之風險，此乃法院歷來辦理通訊監察、搜索案件職務上所知
    悉之事，衡諸常情，上開扣案之行動電話、無線通話機等，
    應屬供本案被告己○○、戊○○、丙○○、甲○○等販毒集團成員販
    毒所用或販毒預備之物，另扣案之電子磅秤、封口機、分裝
    袋、紀錄交易情形之便條紙及筆記本等物，則應屬供該等販
    毒集團成員分裝、秤量、包裝所欲販賣之毒品及紀錄交易情
    形所用之物。況上開扣案之附表二編號52至54、56至63所示
    之物，均係為警於104年7月29日在共同被告丁○○所駕駛之車
    號0000-00號自用小客車內所扣得（見偵16467卷一第186至1
    89頁），該車又為本案販毒集團所屬「司機」使用之車輛之
    一，並經丁○○供述於車內起獲之毒品及行動電話等物均係用
    於本案販毒等語（見偵16467卷五第9 頁反面），足認於該
    車內扣案之行動電話、毒品、分裝袋等物，亦為上開販毒集
    團所有，由被告己○○、戊○○、丙○○、甲○○等集團成員共同支
    配使用而享有事實上之處分權，分屬供被告己○○、戊○○、丙○○、甲○○等販毒集團成員販毒所用或販毒預備之物。從而：
  ⑴扣案如附表二編號48（即附表三編號B2、B3、B4）、53（即
    附表三編號D29、D30）所示第二級毒品，為被告己○○如附表
    一編號十四所示販賣後剩餘之毒品，均應依修正後毒品危害
    防制條例第18條第1項前段規定，於被告己○○該次販賣第二
    級毒品罪刑之主文內宣告沒收銷燬。
  ⑵扣案如附表二編號21（即附表三編號B1）、31（即附表三編
    號C1）、47（即附表三編號A3至A32）、49（即附表三編號C
    2至C47）、52（即附表三編號D1至D26）、54（即附表三編
    號D27、D28）所示第三級毒品，均屬違禁物，連同已沾附第
    三級毒品細微粉末而無析離實益之外包裝袋，均應依修正後
    刑法第38條第1項規定，於本案最後一次販賣第三級毒品罪
    刑即被告己○○、甲○○如附表一編號十九所示罪刑之主文內宣
    告沒收。
  ⑶扣案如附表二編號3至5、7至20、22、23、26、28、29、32至
    34、36至46、50、56至63所示之物，均係上開販毒集團所有
    ，而為被告己○○、戊○○、丙○○、甲○○等集團成員可得支配並
    分別用於附表一編號三、五至八、十至十九所示犯罪或預備
    供犯罪所用之物，應分別依修正後毒品危害防制條例第19條
    第1項、修正後刑法第38條第2項規定，於被告己○○、戊○○、
    丙○○、甲○○所犯上開各罪刑之主文內均宣告沒收。
  ⑷另如附表二編號1、2所示第三級毒品及含有第三級毒品成分
    之咖啡包，既已分別交付如附表一編號十八、十七所示購毒
    買家林浩瑜、周建安而脫離本案販毒集團持有，且係在林浩
    瑜、周建安持有中為警查獲，並扣押在林浩瑜、周建安本身
    所犯施用、持有毒品之案件內，自均無從於本案諭知沒收。
    至其餘扣案物，依各被告之供述，或屬被告私人所用之物而
    與本案犯罪無關，或依卷內事證無從認定與本案犯罪有關，
    均不予宣告沒收（詳如附表二除上述各編號以外之品項「應
    處理情形/備註」欄所載）。
  ⒋關於犯罪所得：
  ⑴本案販毒集團中擔任「司機」之人每賣出1包愷他命，不論大
    、中、小包，均可分得200元，每賣出1顆搖頭丸或1包毒咖
    啡包，則可獲得100元，至於擔任「總機」之人則分早、晚
    班，每日可獲1,000元之薪酬，此據被告戊○○、丙○○、甲○○
    、丁○○、同案被告王伯偉、彭微成於原審審理時供述明確（
    見訴906卷一第59、66頁、第80頁反面、第114 頁反面至第1
    15頁、訴906卷二第69頁反面、第76頁、第84頁反面、第94
    頁），是依前述標準計算，被告戊○○如附表一編號五至七所
    示犯罪所得應分別為200元、600元、200元，被告丙○○如附
    表一編號十三、十五、十八所示犯罪所得則應分別為200元
    、200元、200元，其等之犯罪所得均未扣案，應依修正後刑
    法第38條之1第1項前段、第3項規定，於其等各該編號所示
    罪刑之主文內宣告沒收，於全部或一部不能沒收或不宜執行
    沒收時，追徵其價額。
  ⑵至被告己○○之犯罪所得，因其否認全部犯行，就其犯罪所得
    未能據實以告，自屬當然，致本院依現存事證認定被告己○○
    之犯罪所得，顯有困難，爰依修正後刑法第38條之2第1 項
    規定，估算其犯罪所得。考量販毒集團之收益必然顯逾業已
    查獲之本案販毒價金，此由擔任「司機」之同案被告彭微成
    曾於原審訊問及審理時供承：薪水每日結算，約可獲2、3,0
    00元之譜等語，即可推知（見訴906卷一第73頁、卷二第94
    頁），被告己○○既身為集團總管，層級較高，所獲收益豐於
    「司機」、「總機」，亦不足為奇，是關於被告己○○之犯罪
    所得，僅將如附表一編號三、五至七、十至十五、十八所示
    毒品交易所得價金，扣除各該次到場交易之「司機」成員可
    分潤之部分，而不扣除「總機」之薪資，其餘俱歸被告己○○
    所有，應未過苛，從而被告己○○如附表一編號三、五至七、
    十至十五、十八所示犯罪所得，既均未扣案，應依修正後刑
    法第38條之1第1項前段、第3項規定，於各該編號所示罪刑
    之主文內宣告沒收，於全部或一部不能沒收或不宜執行沒收
    時，追徵其價額。
  ⑶另如附表一編號十六、十七、十九所示「司機」丁○○收取之
    毒品價金2,000元、1,600元、1,000元，已於104年7月29日
    丁○○持有中為警查獲而遭全數扣案（即扣案如附表二編號51
    所示42,100元其中4,600元），此據被告丁○○供明在卷（見
    訴緝卷第296頁），是被告己○○就前揭編號所示犯罪所得，
    既尚未及分取，自無從宣告沒收其此部分犯罪所得。
  ⑷至被告戊○○就附表一編號三部分，僅偶因當班之「總機」人
    員不在場而代接電話，查無證據足認其有獲得擔任此部分「
    總機」人員之報酬（見訴906卷一第58頁反面），自無從宣
    告沒收此部分犯罪所得。又被告己○○就附表一編號八部分，
    既因擔任此部分「司機」之同案被告盧德桓未實際交付毒品
    、收取價金而無犯罪所得，自亦無從於被告己○○此部分罪刑
    之主文內宣告沒收其犯罪所得。另被告甲○○為如附表一編號
    十七至十九所示犯罪之時間，因即員警破獲本案販毒集團機
    房之日，被告甲○○尚未領得該日薪資即為警查獲（見訴906
    卷一第80頁），故亦無從認定其有犯罪所得而予宣告沒收。
  ⒌被告戊○○、丙○○、甲○○、己○○均經宣告多數沒收，應依修正
    後刑法第40條之2第1項規定，併執行之。
  ⒍毒品危害防制條例第19條第2項規定「犯第四條之罪所使用之
    水、陸、空交通工具，沒收之」。依92年7月9日修正本條例
    ，就第19條之立法說明：「第三項（105年6月22日修正移為
    第二項）所定應沒收之水、陸、空交通工具，依據實務上向
    來之見解，係指專供犯第四條之罪所使用之交通工具並無疑
    義，故本項不需再予修正。」足見依本項規定沒收之交通工
    具，以專供犯第4條之罪所使用者為限，且屬於犯罪行為人
    者，始得沒收。所謂「專供」犯第4條之罪，係指該水、陸
    、空交通工具之使用與行為人犯第4條之罪有直接關聯性，
    並依社會通念具有促使該次犯罪行為實現該構成要件者而言
    ，若只是前往犯罪現場之交通工具，即不屬之（最高法院10
    8年度第4次刑事庭會議決議意旨參照）。本案擔任「司機」
    之被告戊○○、丙○○等販毒集團成員交易之毒品，既可隨身攜
    帶，縱駕車前往，僅作為其等代步之工具，尚非專供犯第4
    條之罪之交通工具，不得依上開規定沒收。
  ⒎至幫助犯僅係對於犯罪構成要件以外行為為加工，並無共同
    犯罪之意思，自不適用責任共同原則，對於正犯所有供犯罪
    所用之物，亦為沒收之諭知（最高法院91年度台上字第5583
    號、89年度台上字第6946號判決意旨參照）。被告乙○○既為
    幫助犯，對於上開販毒集團所有供犯罪所用之物或犯罪預備
    之物，自無從為沒收之宣告。
三、末查本案依起訴書記載內容，足認檢察官就被告乙○○所涉如
    附表一編號十四（即起訴書附表一編號10）所示共同販賣第
    二級毒品之事實犯毒品危害防制條例第4條第2項之販賣第二
    級毒品罪嫌部分，亦已起訴在案，並謂此罪與其所犯他罪（
    販賣第三級毒品）間犯意各別，行為互殊，請予分論併罰等
    旨（詳如起訴書第10頁倒數第3行至倒數第2行所載），法院
    審理結果，如認被告乙○○被訴此部分事實尚不構成犯罪，自
    應於主文內諭知裁判結果，並於理由欄內敘明認定之理由。
    原審對此僅於理由欄內載稱：「被告己○○固有販賣第二級毒
    品之犯行（即附表一編號十四），惟依現存事證，僅能認定
    被告乙○○主觀上係基於幫助販賣第三級毒品之犯意提供租屋
    處供本案販毒集團成員使用，業經審認如前，依『所知輕於
    所犯，從其所知』之法理，自應採取有利於被告乙○○之認定
    。」等語（見第一審判決書第23頁第⒏段所載），而未於主
    文內諭知關於被告乙○○被訴「共同販賣第二級毒品」部分之
    判決結果，顯屬漏未判決，自應依法補判，附此敘明。
四、被告甲○○經合法傳喚，無正當理由不到庭，爰不待其陳述逕
    行判決。     
據上論斷，應依刑事訴訟法第369條第1項前段、第364條、第299
 條第1項前段、第371條，毒品危害防制條例第4條第2項、第3 
項、第6項、第17條第2項、第18條第1項前段、第19條第1項，刑
法第2條第2項、第11條、第28條、第47條第1項、第25條第2項、
第30條第1項前段、第2項、第59條、第51條第5款、第38條第1項
、第2項、第38條之1第1項前段、第3項，判決如主文。
本案經檢察官陳幸敏到庭執行職務。
中    華    民    國    109   年    2     月    20    日
                  刑事第十六庭  審判長法  官  葉騰瑞
                                      法  官  莊明彰
                                      法  官  陳芃宇
以上正本證明與原本無異。
如不服本判決，應於收受送達後20日內向本院提出上訴書狀，其
未敘述上訴之理由者並得於提起上訴後20日內向本院補提理由書
（均須按他造當事人之人數附繕本）「切勿逕送上級法院」。
                                      書記官  李佳芬
中    華    民    國    109   年    3     月    3     日
附錄：本案論罪科刑法條全文                             
毒品危害防制條例第4條
製造、運輸、販賣第一級毒品者，處死刑或無期徒刑；處無期徒
刑者，得併科新臺幣 2 千萬元以下罰金。
製造、運輸、販賣第二級毒品者，處無期徒刑或 7 年以上有期
徒刑，得併科新臺幣 1 千萬元以下罰金。
製造、運輸、販賣第三級毒品者，處 7 年以上有期徒刑，得併
科新臺幣 7 百萬元以下罰金。
製造、運輸、販賣第四級毒品者，處 5 年以上 12 年以下有期
徒刑，得併科新臺幣 3 百萬元以下罰金。
製造、運輸、販賣專供製造或施用毒品之器具者，處 1 年以上
7 年以下有期徒刑，得併科新臺幣 1 百萬元以下罰金。
前五項之未遂犯罰之。
附表一：
編號 共同正犯 總機接聽人 購毒買家 證據資料 罪名   總機門號 買家門號  宣告刑及沒收   通聯時間 交易時間、地點、毒品種類     交易司機      使用車輛 價格   一（即追加起訴書附表編號1） 林昭強（未據起訴）、盧德桓（業經原審判處罪刑確定） 林昭強 彭崇德 ⒈同案被告盧德桓於警詢、偵訊、原審訊問及審理時之供述（見少連偵120卷二第37頁反面至39、41、85、88頁；105年度聲羈字第373號卷，下稱聲羈373卷，第8頁反面；訴758卷一第60頁；訴758卷二第3頁；訴758卷四第21頁反面） ⒉證人彭崇德於警詢、偵訊之證述（見少連偵120卷一，第55至57頁；少連偵120卷二第20頁及反面） ⒊桃園市政府警察局刑事警察大隊指認犯罪嫌疑人紀錄表（見少連偵120卷一第59至60頁反面） ⒋通訊監察譯文、通訊監察書（見少連偵120卷一第61至62頁反面、242頁及反面） ⒌證人彭崇德持用門號0000000000號之通聯紀錄（見少連偵120卷一第70頁） ⒍跟拍照片（見少連偵120卷一第71至72頁） （追加起訴之被告盧德桓部分，業經原審判決確定，非本院審判範圍）   0000000000 0000000000     104年3月2日 17：40：00 17：55：45 17：57：31  104年3月2日18時10分許，桃園市ＯＯ區ＯＯＯ路138巷口「7-11」旁，愷他命1包     盧德桓 1,000元     黑色 福特 00000000    二（即追加起訴書附表編號2） 某「總機」人員、盧德桓（業經原審判處罪刑確定） 不確定為本案販毒集團成員中之何人 劉智全 ⒈同案被告盧德桓於警詢、偵訊、原審訊問及審理之供述（見少連偵120卷二第38頁反面至39頁反面、85至86、88頁；聲羈373卷第8頁反面；訴758卷一第60頁；訴758卷二第3頁；訴758卷四第21頁反面） ⒉證人劉智全於警詢、偵訊之證述（見少連偵120卷一第77至79頁反面；少連偵120卷二第12頁及反面） ⒊桃園市政府警察局刑事警察大隊指認犯罪嫌疑人紀錄表（見少連偵120卷一第81至82頁反面） ⒋通訊監察譯文、通訊監察書（見少連偵120卷一第83、242頁及反面） ⒌跟拍照片（見少連偵120卷一第84至86頁） （追加起訴之被告盧德桓部分，業經原審判決確定，非本院審判範圍）   0000000000 0000000000     104年3月2日 19：03：37 19：30：19 19：35：03 19：42：45 19：45：28 104年3月2日19時50分許，桃園市○○區○○路0段000號之「全家便利商店」前，愷他命1包     盧德桓 1,000元     黑色 福特 00000000    三（即起訴書附表一編號1、追加起訴書附表編號3） 戊○○、陳冠佑（業經原審判處罪刑確定）、己○○ 戊○○ 陳志坤 1.同案被告陳冠佑於警詢、偵訊及原審審理時之供述（見偵12483卷第5頁反面至6、33至35頁；訴758卷一第55頁；訴758卷四第21頁反面） 2.被告戊○○於原審訊問及審理、本院準備程序及審理之供述（見訴906卷一第58頁反面；訴906卷二第83頁反面；訴906卷八第1頁；本院卷一第457頁；本院卷二第139頁） 3.證人陳志坤於警詢、偵訊之證述（見少連偵120卷一第34至36頁反面；少連偵120卷二第14頁及反面；偵16467卷六第64頁反面至66、73至74頁） 4.通訊監察譯文、通訊監察書（見少連偵120卷一第21、243頁及反面；偵16467卷六第68頁反面） 5.跟拍照片（見少連偵120卷一第22頁及反面；偵16467卷六第69頁及反面） ⒍桃園市政府警察局刑事警察大隊指認犯罪嫌疑人紀錄表（見少連偵120卷一第20頁及反面、40至41頁反面；偵16467卷六第70至71頁反面） ⒎同案被告陳冠佑持用門號0000000000號與總機持用門號0000000000號即內部工作機之通聯紀錄（見少連偵120卷一第23頁） 共同販賣第三級毒品   0000000000 0000000000  戊○○處有期徒刑貳年貳月。扣案如附表二編號3至5、7至20、22、23、26、28、29、32至34、36至46、50、56至63所示之物均沒收。  己○○處有期徒刑肆年。扣案如附表二編號3至5、7至20、22、23、26、28、29、32至34、36至46、50、56至63所示之物均沒收。未扣案之犯罪所得新臺幣壹仟捌佰元沒收，於全部或一部不能沒收或不宜執行沒收時，追徵其價額。  （追加起訴之被告陳冠佑部分，業經原審判決確定，非本院審判範圍）   104年3月20日 11：13：05 11：33：11 11：35：37 104年3月20日11時40分許，桃園市○鎮區○○路0段00號「ＯＯＯ汽車旅館」外，愷他命1包     陳冠佑 2,000元     銀色 日產 00000000 （車輛所有人為陳冠佑之母，無證據證明其知情）    四（即追加起訴書附表編號4） 丁○○（未據起訴）、陳冠佑（業經原審判處罪刑確定）、己○○（未據起訴）  丁○○ 范凱弦 ⒈同案被告陳冠佑於警詢、偵訊及原審審理之供述（見偵12483卷第5至7、33至35頁；訴758卷一第55頁；訴758卷四第21頁反面） ⒉證人范凱弦於警詢、偵訊及審理之證述（見少連偵120卷一第42至43、44頁及反面；少連偵120卷二第17至18頁；訴758卷一第137頁反面至141頁反面） ⒊桃園市政府警察局刑事警察大隊被指認人相片一覽表（見少連偵120卷一第20頁及反面、45頁反面至47頁） ⒋通訊監察譯文、通訊監察書（見少連偵120卷一第24、243頁及反面） ⒌同案被告陳冠佑持用門號0000000000號與總機持用門號0000000000號通聯紀錄（見少連偵120卷一第25頁） （追加起訴之被告陳冠佑部分，業經原審判決確定，非本院審判範圍）   0000000000 0000000000     104年3月26日 10：20：12 10：36：18 104年3月26日10時36分許，桃園市○○區○○路000號「ＯＯＯ婦產科」外，愷他命1包     陳冠佑 2,000元     銀色 日產NISSAN 00000000 （車輛所有人為陳冠佑之母，無證據證明其知情）    五（即起訴書附表一編號2） 丁○○（由本院另為判決）、戊○○、己○○ 丁○○ 邱鉦傑 1.共同被告丁○○於偵訊及原審審理、本院準備程序及審理之供述（見偵16467卷五第47、54至55頁；訴906卷三第161頁反面；本院卷一第463頁；本院卷二第144頁） 2.被告戊○○於偵訊、原審訊問及審理、本院準備程序及審理之供述（見偵16467卷二第83至84頁；偵16467卷四第167、175頁；聲羈353卷第32頁反面；訴906卷一第58頁反面；訴906卷二第83頁反面；訴906卷八第1頁；本院卷一第457頁；本院卷二第139頁） 3.證人邱鉦傑於警詢、偵訊之證述（見偵16467卷五第172頁反面至173頁反面、192至193頁） 4.通聯譯文（見偵16467卷五第180至181頁） 5.跟拍照片（見偵16467卷五第182頁正反面）   共同販賣第三級毒品   0000000000 0000000000  戊○○處有期徒刑貳年。扣案如附表二編號3至5、7至20、22、23、26、28、29、32至34、36至46、50、56至63所示之物均沒收。未扣案之犯罪所得新臺幣貳佰元沒收，於全部或一部不能沒收或不宜執行沒收時，追徵其價額。  己○○處有期徒刑參年拾月。扣案如附表二編號3至5、7至20、22、23、26、28、29、32至34、36至46、50、56至63所示之物均沒收。未扣案之犯罪所得新臺幣捌佰元沒收，於全部或一部不能沒收或不宜執行沒收時，追徵其價額。        104年5月5日 09：09：42 09：48：13 09：52：28 104年5月5日9時54分許，桃園市○○區○○路000號「萊爾富超商」前，愷他命1包     戊○○ 1,000元     香檳色 TOYOTA 0000000 （係丁○○向不知情之真實姓名年籍不詳之人所借用）    六（即起訴書附表一編號3） 丁○○（由本院另為判決）、戊○○、己○○ 丁○○ 張婉庭 徐忠宇之成年友人「小菁」 1.被告戊○○於偵訊、原審訊問及審理、本院準備程序及審理之供述（見偵16467卷二第84至86頁；偵16467卷四第167至168、175至176頁；聲羈353號卷第32頁反面；訴906卷一第58頁反面；訴906卷二第83頁反面；訴906卷八第1頁；本院卷一第457頁；本院卷二第139頁） 2.共同被告丁○○於偵訊、原審審理、本院準備程序及審理之供述（見偵16467卷五第47至48、55頁；訴906卷三第161頁反面；本院卷一第463頁；本院卷二第144頁） 3.同案被告陳清成於偵訊之證述（見偵16467卷四第134至135頁） 4.證人張婉庭於警詢、偵訊之證述（見偵16467卷四第197至199頁；偵字第16467卷五第152至153頁） 5.證人徐忠宇於警詢之證述（見偵16467卷四第216至217頁） 6.通聯譯文（見偵16467卷二第54頁） 7.旅館監視錄影照片（見偵16467卷二第55至57頁）  共同販賣第三級毒品   0000000000 0000000000  戊○○處有期徒刑參年陸月。扣案如附表二編號3至5、7至20、22、23、26、28、29、32至34、36至46、50、56至63所示之物均沒收。未扣案之犯罪所得新臺幣陸佰元沒收，於全部或一部不能沒收或不宜執行沒收時，追徵其價額。  己○○處有期徒刑捌年。扣案如附表二編號3至5、7至20、22、23、26、28、29、32至34、36至46、50、56至63所示之物均沒收。未扣案之犯罪所得新臺幣貳仟肆佰元沒收，於全部或一部不能沒收或不宜執行沒收時，追徵其價額。   104年5月5日 11：15：03 11：16：12 11：41：26 104年5月5日11時45分許，桃園市ＯＯ區ＯＯ路「OO汽車旅館208號房」外，愷他命3包     戊○○ 3,000元     香檳色 TOYOTA 0000000 （係丁○○向不知情之真實姓名年籍不詳之人所借用）    七（即起訴書附表一編號4） 丁○○（由本院另為判決）、戊○○、己○○ 丁○○ 曾羽辰 1.被告戊○○於偵訊、原審訊問及審理、本院準備程序及審理之供述（見偵16467卷二第86至87頁；偵16467卷四第168、176頁；訴906卷一第58頁反面；訴906卷二第83頁反面；訴906卷八第1頁；本院卷一第457頁；本院卷二第139頁） 2.共同被告丁○○於偵訊、原審審理、本院準備程序及審理之供述（見偵16467卷五第48、55至56頁；訴906卷三第161頁反面；本院卷一第463頁；本院卷二第144頁） 3.證人曾羽辰於警詢、偵訊之證述（見16467卷五第82至83、97至99頁） 4.通聯譯文（見偵16467卷五第85、88頁） 5.桃園市政府警察局刑事警察大隊指認犯罪嫌疑人紀錄表（見偵16467卷五第87頁及反面、93頁） 6.跟拍照片（見偵16467卷五第89至91頁） 共同販賣第三級毒品   0000000000 0000000000  戊○○處有期徒刑貳年。扣案如附表二編號3至5、7至20、22、23、26、28、29、32至34、36至46、50、56至63所示之物均沒收。未扣案之犯罪所得新臺幣貳佰元沒收，於全部或一部不能沒收或不宜執行沒收時，追徵其價額。  己○○處有期徒刑參年拾月。扣案如附表二編號3至5、7至20、22、23、26、28、29、32至34、36至46、50、56至63所示之物均沒收。未扣案之犯罪所得新臺幣捌佰元沒收，於全部或一部不能沒收或不宜執行沒收時，追徵其價額。   104年5月5日 11：57：31 11：59：13 12：15：10 12：35：12 104年5月5日12時35分許，桃園市○○區○○路000○0號「台塑加油站」外，愷他命1包     戊○○ 1,000元     香檳色 TOYOTA 0000000 （係丁○○向不知情之真實姓名年籍不詳之人所借用）    八（即起訴書附表一編號5、追加起訴書附表編號5） 丁○○（由本院另為判決）、盧德桓（業經原審判處罪刑確定）、己○○ 丁○○ 曾雍軒（夫）楊瑋珍（妻） 1.同案被告盧德桓於偵訊、原審訊問及審理時之供述（見少連偵120卷二第86、88頁；聲羈373卷第9頁；訴758卷一第60頁及反面；訴758卷四第21頁反面） 2.共同被告丁○○於偵訊、原審審理、本院準備程序及審理之供述（見少連偵卷一第180頁；偵16467卷五第49、57頁；訴906卷三第161頁反面；本院卷一第463頁；本院卷二第144頁） 3.被告戊○○於偵訊之證述（見偵16467卷四第172、179至180頁） 4.證人曾雍軒於警詢、偵訊之證述（見偵16467卷四第29頁反面至30、46至47頁） 5.證人楊瑋珍於偵訊及原審審理時之證述（見少連偵120卷二第8至10頁；偵16467卷四第23至24頁；訴758卷一第114頁反面至115頁） 6.通訊監察譯文、通訊監察書（見少連偵120卷一第92、244頁及反面；偵16467卷四第33反面、37頁及反面） 7.跟拍照片（見少連偵120卷一第96頁及反面；少連偵120卷二第47至49頁；偵16467卷四第16至19頁） 共同販賣第三級毒品未遂   0000000000 0000000000  己○○處有期徒刑貳年陸月。扣案如附表二編號3至5、7至20、22、23、26、28、29、32至34、36至46、50、56至63所示之物均沒收。  （追加起訴之被告盧德桓部分，業經原審判決確定，非本院審判範圍）                       104年5月13日 16：26：24 16：36：57 104年5月13日16時40分許，桃園市ＯＯ區ＯＯＯ街與ＯＯ路2段430巷口之ＯＯＯＯ社區大樓對面之「全家便利商店」前，愷他命1包（查無證據足認已交付予買家）     盧德桓 2,000元 （賒欠價金未付）     黑色 福特 00000000    九（即追加起訴書附表編號6） 某「總機」人員、某「司機」人員、己○○（未據起訴） 不確定為本案販毒集團成員中之何人 范凱弦 ⒈同案被告盧德桓於警詢、偵訊、原審訊問及審理之供述（見少連偵120卷二第39頁反面至40頁反面、86頁；聲羈373卷第9頁；訴758卷一第60頁反面至61頁） ⒉證人范凱弦於偵訊及原審審理時之證述（見少連偵120卷二第17至18頁；訴758卷一第137頁反面至141頁反面） ⒊通訊監察譯文、通訊監察書（見少連偵120卷一第48至50、244頁及反面） ⒋跟拍照片（見少連偵120卷一第51至52頁反面） （追加起訴之被告盧德桓部分，業經原審判決確定，非本院審判範圍）   0000000000 0000000000     104年5月28日 14：48：51 15：13：44 104年5月28日15時20分許，桃園市○○區○○○路000號「ＯＯＯ」社區前，愷他命1包     不確定為本案販毒集團中之何人 2,000元     盧德桓提供黑色、福特00000000車輛    十（即起訴書附表一編號6） 某「總機」人員、丁○○（由本院另為判決）、己○○ 不確定為本案販毒集團中之何人 劉闊穎 1.共同被告丁○○於偵訊、原審審理、本院準備程序及審理之供述（見偵16467卷五第45、52至53頁；訴906卷一第113頁反面；訴906卷三第162頁及反面；本院卷一第463頁；本院卷二第144頁） 2.證人劉闊穎於警詢、偵訊之證述（見偵16467卷三第133頁反面至134、142至143頁） 3.通聯譯文（見偵16467卷三第135頁及反面、136頁反面） 4.桃園市政府警察局刑事警察大隊指認犯罪嫌疑人紀錄表（見偵16467卷三第137至138頁反面） 共同販賣第三級毒品   0000000000 0000000000  己○○處有期徒刑肆年。扣案如附表二編號3至5、7至20、22、23、26、28、29、32至34、36至46、50、56至63所示之物均沒收。未扣案之犯罪所得新臺幣壹仟捌佰元沒收，於全部或一部不能沒收或不宜執行沒收時，追徵其價額。   104年5月28日 18：54：14 19：26：17 104年5月28日19時30分許，桃園市ＯＯ區ＯＯ路O段86巷66弄口「ＯＯＯＯＯＯ」，愷他命1包     丁○○ 2,000元     香檳色 TOYOTA 0000000 （係丁○○向不知情之真實姓名年籍不詳之人所借用）    十一（即起訴書附表一編號7） 某「總機」人員、彭微成（業經原審判處罪刑確定）、己○○ 不確定為本案販毒集團成員中之何人 陳香伶 1.同案被告彭微成於警詢、偵訊、原審訊問及審理之供述（見偵22084卷第133頁反面至134、147頁；訴906卷一第72頁反面；訴906卷二第93頁反面、94頁反面；訴906卷八第1頁反面） 2.被告丙○○於偵訊、原審訊問之供述（見偵22084卷第102頁；聲羈487號卷第15頁反面至16頁） 3.證人陳香伶於警詢、偵訊之證述（見偵16467卷七第34頁反面至36、38至39、48至50頁） 4.通聯譯文（見偵22084卷第83頁） 5.被告戊○○與丙○○通話佐證譯文（見偵22084卷第82頁）    共同販賣第三級毒品   0000000000 0000000000  己○○處有期徒刑參年拾月。扣案如附表二編號3至5、7至20、22、23、26、28、29、32至34、36至46、50、56至63所示之物均沒收。未扣案之犯罪所得新臺幣捌佰元沒收，於全部或一部不能沒收或不宜執行沒收時，追徵其價額。  （被告彭微成部分業經原審判決確定，非本院審判範圍）         104年7月11日 20：43：44 20：47：00 21：11：11 104年7月11日21時15分許，桃園市ＯＯ區ＯＯ路OOO巷口，愷他命1包     彭微成 1,000元     白色 TOYOTA OOOOOOOO （車輛所有人為戊○○，業經原審判決無罪確定）    十二（即起訴書附表一編號8） 陳清成（經原審判決公訴不受理確定）、彭微成（業經原審判處罪刑確定）、己○○                 陳清成 劉怡芬 1.同案被告陳清成於偵訊、原審訊問及審理之供述（見偵16467卷四第123、131至132頁；104年度聲字第5076號卷第11頁反面；訴906卷一第46頁反面、48頁及反面；訴906卷三第7頁反面至8頁） 2.同案被告彭微成於原審訊問及審理之供述（見訴906卷一第72頁反面；訴906卷二第93頁反面、94頁反面；訴906卷八第1頁反面） 3.被告戊○○於偵訊之證述（見偵16467卷四第169至170、177頁） 4.共同被告丁○○於偵訊之證述（見偵16467卷五第56至57頁） 5.證人劉怡芬於警詢、偵訊之證述（見偵16467卷一第51至53、72至75頁） 6.通聯譯文（見偵16467卷一第63至64頁） 7.跟拍照片（見偵16467卷一第66至69頁） 共同販賣第三級毒品   0000000000 0000000000  己○○處有期徒刑參年拾月。扣案如附表二編號3至5、7至20、22、23、26、28、29、32至34、36至46、50、56至63所示之物均沒收。未扣案之犯罪所得新臺幣捌佰元沒收，於全部或一部不能沒收或不宜執行沒收時，追徵其價額。  （被告彭微成部分業經原審判決確定，非本院審判範圍）           104年7月15日 09：47：08 10：09：26 10：18：37 10：54：30 104年7月15日11時2分許，桃園市ＯＯ區ＯＯ路與ＯＯ街口「美麗殿」社區門口，愷他命1包     彭微成 1,000元     白色 TOYOTA OOOOOOOO （車輛所有人為戊○○，業經原審判決無罪確定）        十三（即起訴書附表一編號9） 陳清成（經原審判決公訴不受理確定）、 王伯偉（由原審通緝）、 丙○○、己○○  陳清成 王伯偉 江智明 張俊維 1.同案被告陳清成於原審訊問及審理之供述（見聲字第5076號卷第11頁反面；訴906卷一第46頁反面、48頁及反面；訴906卷三第8頁） 2.同案被告王伯偉於警詢、偵訊及原審審理之供述（見偵16467卷七第101頁反面至102、118頁；訴906卷二第74頁反面） 3.被告丙○○於偵訊、原審訊問及審理、本院準備程序及審理之供述（見偵22084卷第97頁；聲羈字487卷第15頁反面；訴906卷一第65頁反面；訴906卷二第69頁反面；訴906卷八第1頁反面；本院卷一第457頁；本院卷二第139頁） 4.被告甲○○於警詢、偵訊之證述（見偵16467卷五第111、138至139頁） 5.證人江智明於警詢、偵訊之證述（見偵16467卷七第2頁反面至3、5頁及反面、17頁及反面、28至30頁） 6.證人張俊維於警詢、偵訊之證述（見偵16467卷六第43至45、57至58頁） 7.通聯譯文（見偵16467卷六第48反至49頁反面；偵16467號卷七第7頁反面） 8.跟拍照片（見偵16467卷六第50至51頁反面） 9.桃園市政府警察局刑事警察大隊指認犯罪嫌疑人紀錄表（見偵16467卷七第19、24至26頁） 共同販賣第三級毒品   0000000000 0000000000  丙○○處有期徒刑貳年。扣案如附表二編號3至5、7至20、22、23、26、28、29、32至34、36至46、50、56至63所示之物均沒收。未扣案之犯罪所得新臺幣貳佰元沒收，於全部或一部不能沒收或不宜執行沒收時，追徵其價額。  己○○處有期徒刑參年拾月。扣案如附表二編號3至5、7至20、22、23、26、28、29、32至34、36至46、50、56至63所示之物均沒收。未扣案之犯罪所得新臺幣捌佰元沒收，於全部或一部不能沒收或不宜執行沒收時，追徵其價額。   104年7月15日 12：56：28 13：13：16 13：27：03 13：40：40 13：42：54 13：58：46 13：59：32 14：06：05 （第1至3、6至8通為陳清成接聽；第4、5通為王伯偉接聽） 104年7月15日14時12分許，桃園市ＯＯ區ＯＯ路、OO快速道路橋下迴轉道，愷他命1包     丙○○ 1,000元     白色 TOYOTA OOOOOOOO （車輛所有人為戊○○，業經原審判決無罪確定）    十四（即起訴書附表一編號10） 陳清成（經原審判決公訴不受理確定）、王伯偉（由原審通緝）、丁○○（由本院另為判決）、己○○ 陳清成、 王伯偉 林益正 1.同案被告陳清成於偵訊、原審訊問及審理之供述（見偵16467卷二第110頁及反面、144至145、155頁；偵16467卷四第122至123、130至131頁；聲字5076卷第11頁反面；訴906卷一第46頁反面、48頁及反面；訴906卷三第8頁） 2.同案被告王伯偉於警詢、偵訊及原審審理之供述（見偵16467卷七第102頁及反面、118頁；訴906卷二第74頁反面） 3.共同被告丁○○於偵訊、原審審理、本院準備程序及審理之供述（見偵16467卷五第46至47、54頁；訴906卷一第113頁反面；訴906卷三第162頁反面；本院卷一第463頁；本院卷二第144頁） 4.被告甲○○於警詢、偵訊之證述（見偵16467卷五第111、138頁） 5.被告戊○○於偵訊之證述（見16467卷四第168至169、176至177頁） 6.證人林益正於警詢、偵訊之證述（見偵16467卷一第28至30、45至48頁） 7.通聯譯文、簡訊翻拍照片（見偵16467卷一第36、39頁） 8.跟拍照片（見偵16467卷一第37至38頁反面） 9.丁○○持用0000000000號與0000000000號內部機通聯紀錄（見偵16467卷五第32頁） ⒑桃園市政府警察局刑事警察大隊指認犯罪嫌疑人紀錄表（見偵16467卷一第33至34頁反面） 共同販賣第二級毒品   0000000000 0000000000  己○○處有期徒刑肆年貳月。扣案如附表二編號48、53所示之第二級毒品均沒收銷燬。扣案如附表二編號3至5、7至20、22、23、26、28、29、32至34、36至46、50、56至63所示之物均沒收。未扣案之犯罪所得新臺幣伍佰元沒收，於全部或一部不能沒收或不宜執行沒收時，追徵其價額。   104年7月26日 14：34：31 14：49：50 15：55：18 16：02：12 （第1通為陳清成接聽；第2至4通為王伯偉接聽） 104年7月26日16時5分許，桃園市ＯＯ區ＯＯＯ路與ＯＯＯ路口「7-11」，俗稱搖頭丸之藥錠1顆（經鑑定為3,4-亞甲基雙氧甲基安非他命）     丁○○ 600元     香檳色 TOYOTA 0000000 （係丁○○向不知情之真實姓名年籍不詳之人所借用）    十五（即起訴書附表一編號11） 陳清成（經原審判決公訴不受理確定）、丙○○、己○○ 陳清成 曾雍軒 楊瑋珍 1.同案被告陳清成於偵訊、原審訊問及審理之供述（見偵16467卷四第125、133至134頁；聲5076卷第11頁反面；訴906卷一第46頁反面、48頁及反面；訴906卷三第8頁及反面） 2.被告丙○○於偵訊、原審訊問及審理、本院準備程序及審理之供述（見偵22084卷第96頁；聲羈487卷第15頁反面；訴906卷卷一第65頁反面；訴906卷二第69頁反面；訴906卷八第1頁反面；本院卷一第457頁；本院卷二第139頁） 3.共同被告丁○○於偵訊之證述（見偵16467卷五第57頁） 4.被告戊○○於偵訊之證述（見偵16467卷四第171、179頁） 5.證人楊瑋珍於警詢、偵訊之證述（見偵16467卷四第2頁及反面、22至23頁） 6.證人曾雍軒於警詢、偵訊之證述（見偵16467卷四第28頁及反面、43至44頁） 7.通聯譯文（見偵16467卷四第34、35頁） 8.桃園市政府警察局刑事警察大隊被指認人相片一覽表（見偵22084卷第67至68頁） 共同販賣第三級毒品   0000000000 0000000000  丙○○處有期徒刑貳年貳月。扣案如附表二編號3至5、7至20、22、23、26、28、29、32至34、36至46、50、56至63所示之物均沒收。未扣案之犯罪所得新臺幣貳佰元沒收，於全部或一部不能沒收或不宜執行沒收時，追徵其價額。  己○○處有期徒刑肆年。扣案如附表二編號3至5、7至20、22、23、26、28、29、32至34、36至46、50、56至63所示之物均沒收。未扣案之犯罪所得新臺幣壹仟捌佰元沒收，於全部或一部不能沒收或不宜執行沒收時，追徵其價額。   104年7月29日 16：12：57 16：28：25 104年7月29日16時30分許，桃園市○○區○○○街0號（ＯＯＯ街與ＯＯ路O段430巷口）之「全家便利商店」前（「ＯＯＯＯ社區」），愷他命1包     丙○○ 2,000元     白色 TOYOTA OOOOOOOO （車輛所有人為戊○○，業經原審判決無罪確定）    十六（即起訴書附表一編號12） 陳清成（經原審判決公訴不受理確定）、 丁○○（由本院另為判決）、己○○ 陳清成 劉闊穎 1.同案被告陳清成於偵訊、原審訊問及審理之供述（見偵16467卷四第124至125、132至133頁；聲5076卷第11頁反面；訴906卷一第46頁反面、48頁及反面；訴906卷三第8頁反面） 2.共同被告丁○○於偵訊、原審審理、本院準備程序及審理之供述（見偵16467卷五第44至45、52頁；訴906卷一第113頁反面；訴906卷三第162頁反面至163頁；本院卷一第463頁；本院卷二第144頁） 3.被告戊○○於偵訊之證述（見偵16467卷四第170至171、178至179頁） 4.證人劉闊穎於警詢、偵訊之證述（見偵16467卷三第133至134、141至143頁） 5.被告甲○○於警詢、偵訊之證述（見偵16467卷五第110頁及反面、137頁） 6.通聯譯文（見偵16467卷三第135至136頁） 7.丁○○持用0000000000號與0000000000號內部機通聯紀錄（見偵16467卷五第24頁反面） 8.桃園市政府警察局刑事警察大隊指認犯罪嫌疑人紀錄表（見偵16467卷三第137至138頁反面） 共同販賣第三級毒品   0000000000 0000000000  己○○處有期徒刑肆年。扣案如附表二編號3至5、7至20、22、23、26、28、29、32至34、36至46、50、56至63所示之物均沒收。   104年7月29日 16：06：33 16：33：44 16：40：58 104年7月29日16時50分許，桃園市ＯＯ區ＯＯ路O段OO巷66弄口「ＯＯＯＯＯＯ」，愷他命1包     丁○○ 2,000元     香檳色 TOYOTA 0000000 （係丁○○向不知情之真實姓名年籍不詳之人所借用）    十七（即起訴書附表一編號13） 陳清成（經原審判決公訴不受理確定）、 甲○○、 丁○○（由本院另為判決）、己○○ 陳清成 甲○○ 周建安（實際購買者） 鍾岳龍（代周建安打電話） 1.同案被告陳清成於偵訊、原審訊問及審理時之供述（見偵16467號卷四第123至124、132頁；聲5076卷第11頁反面；訴906卷一第46頁反面、48頁及反面；訴906卷三第8頁反面） 2.共同被告丁○○於偵訊、原審審理、本院準備程序及審理之供述（見偵16467卷五第45至46、53至54頁；訴906卷一第113頁反面；訴906卷三第163頁；本院卷一第463頁；本院卷二第144頁） 3.被告甲○○於警詢、偵訊、原審訊問及審理之供述（見偵16467卷五第109頁及反面、129至130、135頁；訴906卷一第79頁反面；訴906卷二第107頁反面；訴906卷八第1頁反面） 4.被告戊○○於偵訊之證述（見偵16467卷四第170、177至178頁） 5.證人周建安於警詢、偵訊之證述（見偵16467卷一第82頁反面至84頁反面、102頁反面至104頁） 6.證人鍾岳龍於警詢、偵訊之證述（見偵16467卷四第51至52、60至61頁） 7.跟拍照片（見偵16467卷一第92頁反面至93、128至131、178至180頁） 8.通聯譯文（見偵16467卷一第97頁；偵字第16467卷四第54至55頁） 9.桃園市政府警察局刑事警察大隊指認犯罪嫌疑人紀錄表（見偵16467卷一第95至96頁反面） ⒑丁○○持用0000000000號與0000000000號內部機通聯紀錄（見偵16467卷五第28頁反面） ⒒另案扣案如附表二編號2所示之毒品 共同販賣第三級毒品   0000000000 0000000000  甲○○處有期徒刑貳年貳月。扣案如附表二編號3至5、7至20、22、23、26、28、29、32至34、36至46、50、56至63所示之物均沒收。  己○○處有期徒刑肆年。扣案如附表二編號3至5、7至20、22、23、26、28、29、32至34、36至46、50、56至63所示之物均沒收。   104年7月29日 17：20：48 17：42：39 17：55：23 18：00：19 （第1、2通為陳清成接聽；第3、4通為甲○○接聽） 104年7月29日18時許（原判決誤載為107年），桃園市○鎮區○○路0段000○0號前「7-11」，含有愷他命成分之毒品咖啡包2包（即附表二編號2所示）     丁○○ 1,600元     香檳色 TOYOTA 0000000 （係丁○○向不知情之真實姓名年籍不詳之人所借用）    十八（即起訴書附表一編號14） 甲○○、丙○○、己○○  甲○○ 林浩瑜 1.被告甲○○於警詢、偵訊、原審訊問及審理之供述（見偵16467卷五第109、129、135頁；訴906卷一第79頁反面；訴906卷二第107頁反面；訴906卷八第1頁反面） 2.被告丙○○於偵訊、原審訊問及審理、本院準備程序及審理之供述（見偵22084卷第96頁；聲羈487卷第15頁反面；訴906卷一第65頁反面；訴906卷二第69頁反面至70頁；訴906卷八第1頁反面；本院卷一第457頁；本院卷二第139頁） 3.同案被告陳清成於偵訊之證述（見偵16467卷四第134頁） 4.被告戊○○於偵訊之證述（見偵16467卷四第172、180頁） 5.證人林浩瑜於警詢、偵訊之證述（見偵16467卷一第4至6、23至25頁） 6.通聯譯文、簡訊翻拍照片（見偵16467卷一第7、19頁；偵22084卷第71頁） 7.跟拍照片（見偵16467卷一第20、133至135頁；偵22084卷第72至75頁） 8.桃園市政府警察局刑事警察大隊被指認人相片一覽表（見偵22084卷第67至68頁） ⒐另案扣案如附表二編號1所示之毒品 共同販賣第三級毒品   0000000000 0000000000  甲○○處有期徒刑貳年貳月。扣案如附表二編號3至5、7至20、22、23、26、28、29、32至34、36至46、50、56至63所示之物均沒收。  丙○○處有期徒刑貳年貳月。扣案如附表二編號3至5、7至20、22、23、26、28、29、32至34、36至46、50、56至63所示之物均沒收。未扣案之犯罪所得新臺幣貳佰元沒收，於全部或一部不能沒收或不宜執行沒收時，追徵其價額。  己○○處有期徒刑肆年。扣案如附表二編號3至5、7至20、22、23、26、28、29、32至34、36至46、50、56至63所示之物均沒收。未扣案之犯罪所得新臺幣壹仟捌佰元沒收，於全部或一部不能沒收或不宜執行沒收時，追徵其價額。      104年7月29日 18：11：08 18：38：23 104年7月29日18時40分許，桃園市ＯＯ區ＯＯ路與ＯＯ街口ＯＯ商職旁之「7-11」前，愷他命1包（即附表二編號1所示）     丙○○ 2,000元     白色 TOYOTA OOOOOOOO （車輛所有人為戊○○，業經原審判決無罪確定）    十九（即起訴書附表一編號15） 甲○○、丁○○（由本院另為判決）、己○○ 甲○○ 呂曉雯 1.被告甲○○於警詢、偵訊、原審訊問及審理之供述（見偵16467卷五第109頁反面、130、136頁；訴906卷一第79頁反面；訴906卷二第107頁反面；訴906卷八第1頁反面） 2.共同被告丁○○於原審審理、本院準備程序及審理之供述（見訴906卷一第113頁反面；訴906卷三第163頁；本院卷一第463頁；本院卷二第144頁） 3.證人呂曉雯於警詢、偵訊之證述（見偵16467卷六第1頁反面至2頁反面、12至14頁） 4.通聯譯文（見偵16467卷五第114頁；偵16467卷六第5頁反面） 5.丁○○持用0000000000號與0000000000號內部機通聯紀錄（見偵16467號卷五第114頁反面）   共同販賣第三級毒品   0000000000 0000000000  甲○○處有期徒刑貳年。扣案如附表二編號21、31、47、49、52、54所示之第三級毒品，及如附表二編號3至5、7至20、22、23、26、28、29、32至34、36至46、50、56至63所示之物均沒收。  己○○處有期徒刑參年拾月。扣案如附表二編號21、31、47、49、52、54所示之第三級毒品，及如附表二編號3至5、7至20、22、23、26、28、29、32至34、36至46、50、56至63所示之物均沒收。      104年7月29日 18：17：40 18：57：19 19：04：41 104年7月29日19時10分許，桃園市○鎮區○○街00號前，愷他命1包     丁○○ 1,000元     香檳色 TOYOTA 0000000 （係丁○○向不知情之真實姓名年籍不詳之人所借用）      
附表二：
編號 品項及數量 （依扣押物品目錄表記載） 所有人/持有人 （依扣押物品目錄表記載） 卷證所在 應處理情形/備註 1 愷他命7.70公克 林浩瑜 偵16467 卷一第13頁 不沒收（在如附表一編號十八所示購毒買家林浩瑜身上扣得）。 2 毒品咖啡包2 包合計36.85 公克 周建安 偵16467 卷一第88頁 不沒收（在如附表一編號十七所示購毒買家周建安身上扣得）。 以下為警方於104 年7 月29日21時至24時許，在桃園市○○區○○○街000 巷00號房屋即本案販毒集團之機房搜索時扣得之物品。     3 電子磅秤1 台 王伯偉 偵16467 卷一第122 頁反面 應沒收。（在四樓房間查扣） 4 MTS 無線電通話機2台 王伯偉 偵16467 卷一第122 頁反面 應沒收。（在四樓房間查扣） 5 瞬間封口機1 台 王伯偉 偵16467 卷一第122 頁反面 應沒收。（在四樓房間查扣） 6 愷他命1 包毛重1.83公克 王伯偉 偵16467 卷一第122 頁反面 不沒收（即附表三編號A1、A2其中之一，為王伯偉個人所有，與本案犯罪無關，訴906卷五第20頁反面）。 7 交易毒品處所及對象紀錄便條紙1 張 甲○○、王伯偉 偵16467 卷一第122 頁反面 應沒收。（在四樓房間查扣） 8 SIM卡3 張 王伯偉 偵16467 卷一第122 頁反面 應沒收。（在四樓房間查扣） 9 NOKIA 行動電話1 具（無SIM 卡，序號：000000-00-000000-0） 王伯偉 偵16467 卷一第122 頁反面 應沒收。（在四樓房間查扣） 10 SONY行動電話1 具（無SIM 卡，序號：00000000-000000-0） 王伯偉 偵16467 卷一第122 頁反面 應沒收。（在四樓房間查扣） 11 SONY行動電話1 具（含SIM 卡，序號：00000000-000000-0）（扣押物品目錄表、原判決誤載為00000000-000000-0） 王伯偉 偵16467 卷一第122 頁反面 應沒收。（在四樓房間查扣） 12 NOKIA 行動電話1 具（含SIM 卡，序號：000000-00-000000-0） 王伯偉 偵16467 卷一第122 頁反面 應沒收。（在四樓房間查扣） 13 NOKIA 行動電話1 具（無SIM 卡，序號：000000-00-000000-0） 王伯偉 偵16467 卷一第123 頁 應沒收。（在四樓房間查扣） 14 NOKIA 行動電話1 具（無SIM 卡，序號：000000-00-000000-0） 王伯偉 偵16467 卷一第123 頁 應沒收。（在四樓房間查扣） 15 SONY行動電話1 具（無SIM 卡，序號：00000000000000-0） 王伯偉 偵16467 卷一第123 頁 應沒收。（在四樓房間查扣） 16 台哥大行動電話1 具（含SIM 卡，序號：000000000000000） 王伯偉 偵16467 卷一第123 頁 應沒收。（在四樓房間查扣） 17 NOKIA 行動電話1 具（無SIM 卡，序號：000000-00-000000-0） 王伯偉 偵16467 卷一第123 頁 應沒收。（在四樓房間查扣） 18 Iphone行動電話1 具 王伯偉 偵16467 卷一第123 頁 應沒收。（在四樓房間查扣） 19 NOKIA 行動電話1 具（含SIM 卡，序號：000000-00-000000-0） 王伯偉 偵16467 卷一第123 頁 應沒收。（在四樓房間查扣） 20 NOKIA 行動電話1 具（無SIM 卡，序號：000000-00-000000-0） 王伯偉 偵16467 卷一第123 頁 應沒收。（在四樓房間查扣） 21 愷他命1 大包（含外包裝袋1個，毛重716 公克） 陳清成 偵16467 卷一第123 頁 應沒收（即附表三編號B1，在三樓房間查扣）。 22 無線電通話機4 具 陳清成 偵16467 卷一第123 頁 應沒收。（在三樓房間查扣） 23 毒品分裝袋3 包 陳清成 偵16467 卷一第123 頁反面 應沒收。（在三樓房間查扣） 24 K盤1 個 陳清成 偵16467 卷一第123 頁反面 不沒收（供陳清成自己施用愷他命，在三樓房間查扣）。 25 刮卡1 張 陳清成 偵16467 卷一第123 頁反面 不沒收（供陳清成自己施用愷他命，在三樓房間查扣）。 26 電子磅秤1 台 陳清成 偵16467 卷一第123 頁反面 應沒收。（在三樓房間查扣） 27 三星行動電話1 具（無SIM 卡，門號：0000000000） 陳清成 偵16467 卷一第123 頁反面 不沒收（陳清成私人己用，見偵16467 卷二第140 至141 頁，在三樓房間查扣）。 28 台哥大行動電話1 具（含SIM 卡，序號：000000000000000） 陳清成 偵16467 卷一第123 頁反面 應沒收。（在三樓房間查扣） 29 無線電話機1 具 甲○○ 偵16467 卷一第123 頁反面 應沒收。（在二樓房間查扣） 30 現金392,100元 己○○ 偵16467 卷一第123 頁反面 不沒收（卷內事證無從認係本案犯罪所得）。 31 愷他命粉末1 包（含外包裝袋1個，毛重0.82 公克） 甲○○ 偵16467 卷一第123 頁反面 應沒收（即附表三編號C1，在二樓房間查扣）。 32 Iphone行動電話1 具（含SIM 卡，序號：000000000000000） 甲○○、王伯偉、己○○、陳清成 偵16467 卷一第123 頁反面 應沒收。（在二樓房間查扣） 33 點鈔機1 台 甲○○ 偵16467 卷一第124 頁 應沒收。（在二樓房間查扣） 34 監視器主機1 台 甲○○ 偵16467 卷一第124 頁 應沒收。（在二樓房間查扣） 35 愷他命1 包 （毛重2.21公克） 王伯偉 偵16467 卷一第124 頁 不沒收（即附表三編號A1、A2其中之一，在一樓客廳查扣，為王伯偉個人所有，與本案犯罪無關，訴906卷五第20頁反面）。 36 未開封SIM卡3 張 甲○○、王伯偉、己○○、陳清成 偵16467 卷一第124 頁 應沒收。（棄置於一樓外） 37 SONY ERICSSON 行動電話1 具（含SIM 卡，序號：00000000-000000-0 ） 甲○○、王伯偉、己○○、陳清成 偵16467 卷一第124 頁 應沒收。（棄置於一樓外） 38 三星行動電話1 具（無SIM 卡，序號：000000-00-000000-0）（原判決誤載為000000-00-000000-0） 甲○○、王伯偉、己○○、陳清成 偵16467 卷一第124 頁 應沒收。（在一樓廚房流理台下方查扣） 39 三星行動電話1 具（含SIM 卡，序號：000000-00-000000-0） 甲○○、王伯偉、己○○、陳清成 偵16467 卷一第124 頁 應沒收。（在一樓廚房流理台下方查扣） 40 三星行動電話1 具（含SIM 卡，序號：000000-00-000000-0） 甲○○、王伯偉、己○○、陳清成 偵16467 卷一第124 頁 應沒收。（在一樓廚房流理台下方查扣） 41 三星行動電話1 具（含SIM 卡，序號：000000-00-000000-0） 甲○○、王伯偉、己○○、陳清成 偵16467 卷一第124 頁 應沒收。（在一樓廚房流理台下方查扣） 42 三星行動電話1 具（含SIM 卡，序號：000000-00-000000-0） 甲○○、王伯偉、己○○、陳清成 偵16467 卷一第124 頁 應沒收。（在一樓廚房流理台下方查扣） 43 三星行動電話1 具（含SIM 卡，序號：000000-00-000000-0） 甲○○、王伯偉、己○○、陳清成 偵16467 卷一第124 頁反面 應沒收。（在一樓廚房流理台下方查扣） 44 三星行動電話1 具（含SIM 卡，序號：000000-00-000000-0） 甲○○、王伯偉、己○○、陳清成 偵16467 卷一第124 頁反面 應沒收。（在一樓廚房流理台下方查扣） 45 SONY行動電話1 具（無SIM 卡，序號：00000000-000000-0）（扣押物品目錄表、原判決誤載為0000000000-000000-0） 甲○○、王伯偉、己○○、陳清成 偵16467 卷一第124 頁反面 應沒收。（在一樓廚房流理台下方查扣） 46 SONY行動電話1 具（無SIM 卡，序號：00000000-000000-0） 甲○○、王伯偉、己○○、陳清成 偵16467 卷一第124 頁反面 應沒收。（在一樓廚房流理台下方查扣） 47 毒品咖啡包30包（含外包裝袋30個，毛重564 公克） 王伯偉 偵16467 卷一第124 頁反面 應沒收（即附表三編號A3至A32，在地下室、一樓樓梯間查扣）。 48 搖頭丸248 顆（毛重74公克） 陳清成 偵16467 卷一第124 頁反面 應沒收銷燬（即附表三編號B2至B4，在地下室、一樓樓梯間查扣）。 49 愷他命3 包（含外包裝袋3 個，毛重分別為107、272、34公克，共計413公克） 甲○○ 偵16467 卷一第124 頁反面 應沒收（即附表三編號C2至C47 ，在地下室、一樓樓梯間查扣）。 50 記帳筆記本1 本 甲○○、王伯偉、己○○、陳清成 偵16467 卷一第125 頁 應沒收。（棄置於一樓外） 50-1 大麻1包（毛重12.52公克） 己○○ 偵16467卷一第124頁反面 不沒收（即附表三編號000000000，在地下室、一樓樓梯間查扣，為己○○個人所有，與本案犯罪無關，訴906卷三第47反面至48、49頁）。 以下為警方於104 年7 月29日20時至20時30分許，在桃園市○○區○○路000 號前逮捕丁○○並搜索車牌號碼0000-00號自用小客車時扣得之物品。     51 42,100元 丁○○ 偵16467 卷一第188 頁 不沒收（無從認定係被告戊○○、丙○○、甲○○、己○○之犯罪所得）。 52 愷他命26包（含外包裝袋26個，共計146.35公克） 丁○○ 偵16467 卷一第188 頁 應沒收（即附表三編號D1至D26 ）。 53 搖頭丸30顆（共7.7公克） 丁○○ 偵16467 卷一第188 頁 應沒收銷燬（即附表三編號D29 、D30 ）。 54 毒品咖啡包2 包（含外包裝袋2 個，共計38.6公克） 丁○○ 偵16467 卷一第188 頁 應沒收（即附表三編號D27 、D28 ）。 55 摻有愷他命香菸2 支 丁○○ 偵16467 卷一第188 頁 不沒收（供丁○○自己施用）。 56 分裝袋1 包 丁○○ 偵16467 卷一第188 頁 應沒收。 57 行動電話NOKIA 1 具（大陸門號）000-0000000 丁○○ 偵16467 卷一第188 頁 應沒收。 58 行動電話NOKIA 1 具（大陸門號）000-0000000 丁○○ 偵16467 卷一第188 頁 應沒收。 59 行動電話NOKIA1具（0000000000） 丁○○ 偵16467 卷一第188 頁 應沒收。 60 行動電話NOKIA1具（大陸門號）000-0000000 丁○○ 偵16467 卷一第188 頁 應沒收。 61 大陸山寨手機1 具無法查閱門號（序號：000000000000000） 丁○○ 偵16467 卷一第188 頁 應沒收。 62 大陸山寨手機1 具（無SIM 卡，序號：000000000000000） 丁○○ 偵16467 卷一第189 頁 應沒收。 63 大陸山寨手機1 具（大陸門號）00000000000 丁○○ 偵16467 卷一第189 頁 應沒收。 64 行動電話IPHONE1 具（0000000000） 丁○○ 偵16467 卷一第189 頁 不沒收（丁○○私用，偵16467 卷五第9 頁反面） 以下為警方於104 年7 月29日21時至21時50分許，在桃園市○○區○○路0000號13樓逮捕並搜索被告戊○○時扣得之物品。     65 愷他命1 包（毛重1.34公克） 戊○○ 偵16467 卷二第23頁 不沒收（供戊○○自己施用，同卷第6反面） 66 K 盤1 包（有殘留愷他命粉末） 戊○○ 偵16467 卷二第23頁 不沒收（供戊○○自己施用，同卷第6反面） 67 刮卡3 張（有殘留愷他命粉末） 戊○○ 偵16467 卷二第23頁 不沒收（供戊○○自己施用，同卷第6反面） 68 4,200 元 戊○○ 偵16467 卷二第23頁 不沒收（非販毒所得，見同卷第6 頁反面） 69 SAMSUNG 行動電話1具（門號：0000000000，序號：000000000000000 ） 戊○○ 偵16467 卷二第23頁 不沒收（戊○○私用，非供販毒用，見同卷第6 頁反面、80頁） 70 無線電通話機1 具 乙○○ 偵16467 卷三第55頁 不沒收（與本案無關）  （警方於107 年7 月29日23時20分至30分許，搜索停放在桃園市○○區○○○街000 巷00號地下室、被告乙○○之車牌號碼000-0000號自用小客車上扣得）    
附表三：
編號 鑑驗結果及純質淨重 鑑定報告及所在卷頁 A1、A2 「第三級毒品愷他命」，白色細晶體，驗前總毛重6.34公克，驗前總淨重5.84公克，抽取A1之0.18公克鑑定，純度約99％，推估A1、A2驗前總純質淨重約5.78公克。 內政部警政署刑事警察局鑑定書（偵16467卷七第88頁反面） A3至A32 微量「第三級毒品愷他命」、「第三級硝甲西泮」，均為褐白色粉末、亮紅/ 黑色外包裝，驗前總毛重556.38公克，驗前總淨重502.68公克，抽取A3之1.04公克鑑定，純度未達1 ％，無法估算總純質淨重。 同上（同上卷第88頁反面） B1 「第三級毒品愷他命」，白色細晶體，驗前毛重716.70公克，驗前淨重704.92公克，抽取0.19公克鑑定，純度約99％，驗前純質淨重約697.87公克。 同上（同上卷第88頁反面至89頁） B2 「第二級毒品3,4-亞甲基雙氧甲基安非他命」，綠色圓形藥錠，總淨重39.46 公克，隨機抽取2 顆磨混取0.48公克鑑定，總餘38.98公克（原判決誤載為39.98公克），純度約73％，驗前總純質淨重約28.80 公克。 同上（同上卷第89頁） B3 「第二級毒品3,4-亞甲基雙氧甲基安非他命」，淡藍色圓形藥錠，總淨重10.32 公克，隨機抽取2 顆磨混取0.56公克鑑定，總餘9.76公克，純度約71％，驗前總純質淨重約7.32公克。 同上（同上卷第89頁） B4 「第二級毒品3,4-亞甲基雙氧甲基安非他命」，藍色圓形藥錠，總淨重9.85公克，隨機抽取2 顆磨混取0.46公克鑑定，總餘9.39公克，純度約72％，驗前總純質淨重約7.09公克。 同上（同上卷第89頁） C1 「第三級毒品愷他命」，白色粉末，驗前毛重1.30公克，驗前淨重0.22公克，抽取0.07公克鑑定，餘0.15公克，純度約91％，驗前純質淨重約0.20公克。 同上（同上卷第89頁） C2至C47 「第三級毒品愷他命」，白色細晶體，驗前總毛重376.42公克，驗前總淨重366.69公克，抽取C5之0.15公克鑑定，純度約93％，推估C2至C47驗前總純質淨重約341.02公克。 同上（同上卷第89頁及反面） D1至D25 「第三級毒品愷他命」，白色細晶體，驗前總毛重143.93公克，驗前總淨重139.07公克，抽取D16 之0.11公克鑑定，純度約92％，推估C2至C47 驗前總純質淨重約127.94公克。 同上（同上卷第89頁反面） D26 「第三級毒品愷他命」，白色粉末，驗前毛重2.09公克，驗前淨重1.90公克，抽取0.07公克鑑定，餘1.83公克，純度約93％，驗前純質淨重約1.76公克。 同上（同上卷第89頁反面） D27、D28 微量「第三級毒品愷他命」、「第三級硝甲西泮」，均為褐白色粉末、亮紅/ 黑色外包裝，驗前總毛重38.71 公克，驗前總淨重34.95 公克，抽取D27 之0.92公克鑑定，純度未達1 ％，無法估算總純質淨重。 同上（同上卷第89頁反面至90頁） D29 「第二級毒品3,4-亞甲基雙氧甲基安非他命」，綠色圓形藥錠，總淨重2.38公克，隨機抽取2 顆磨混取0.48公克鑑定，總餘1.90公克，純度約72％，驗前總純質淨重約1.71公克。 同上（同上卷第89頁反面） D30 「第二級毒品3,4-亞甲基雙氧甲基安非他命」，藍色圓形藥錠，總淨重3.45公克，隨機抽取2 顆磨混取0.46公克鑑定，總餘2.99公克，純度約72％，驗前總純質淨重約2.48公克。 同上（同上卷第89頁反面） 000000000 含第二級毒品大麻成分，淨重11.64公克，驗餘淨重11.63公克（空包裝重1.05公克） 法務部調查局濫用藥物實驗室鑑定書（同上卷第158頁）